臺灣高等法院刑事判決
111年度上訴字第884號
上  訴  人  
即  被  告  郭佳儒
選任辯護人  王品懿律師（法扶律師）
上列上訴人即被告因違反毒品危害防制條例案件，不服臺灣臺北
地方法院109年度訴字第927、1028、1257號、109年度易字第928
號、110年度訴字第7、171號，中華民國110年11月17日第一審判
決【起訴案號：臺灣臺北地方檢察署108年度偵字第26723、2828
3、28954號、108年度毒偵字第3880、4067號；追加起訴案號：
臺灣臺北地方檢察署(1)109年度偵字第27285、27286號、(2)109
年度偵字第26787號、(3)109年度偵字第16251號、(4)109年度偵
字第17675號、(5)109年度偵字第24148號；移送併辦案號：臺灣
臺北地方檢察署(1)109年度偵字第28756號、(2)109年度偵字第2
9518號】，提起上訴，本院判決如下：
    主      文
原判決關於其附表一編號9、10所處之刑及不得易科罰金之應執
行刑部分均撤銷。
前開撤銷所處之刑部分，各處如附表「本院判決結果（宣告刑）
」欄所示之刑。
其他上訴駁回。
    事實及理由
壹、審理範圍
一、按「上訴得對於判決之一部為之」、「對於判決之一部上訴
    者，其有關係之部分，視為亦已上訴。但有關係之部分為無
    罪、免訴或不受理者，不在此限」、「上訴得明示僅就判決
    之刑、沒收或保安處分一部為之」，民國110年6月16日修正
    公布，自同年月18日起施行之刑事訴訟法第348條第1項、第
    2項、第3項分別定有明文。
二、檢察官起訴上訴人即被告郭佳儒（下稱被告）涉犯毒品危害
    防制條例第4條第2項販賣第二級毒品罪嫌、第11條第2項持
    有第二級毒品罪嫌、第4條第6項、第2項販賣第二級毒品未
    遂罪嫌、第10條第2項施用第二級毒品罪嫌，並追加起訴被
    告涉犯毒品危害防制條例第4條第2項販賣第二級毒品罪嫌、
    刑法第30條第1項前段、毒品危害防制條例第10條第2項幫助
    施用第二級毒品罪嫌，經原審審理後，認被告犯罪事證明確
    而分別判處罪刑，且就得易科罰金、不得易科罰金部分分別
    定其應執行刑後，被告不服原判決提起上訴，於111年3月9
    日繫屬本院，有原審法院111年3月8日北院忠刑瑞109易928
    、109訴927、109訴1028、109訴1257、110訴7、110訴171字
    第1110002181號函上之本院收文戳章可憑（見本院卷第3頁
    ），本案既係於新法施行後始繫屬本院之案件，則本案上訴
    之效力及其範圍，自應依現行刑事訴訟法第348條規定判斷
    。查被告於本院審理時陳稱：僅就原審判決附表一編號3、4
    、9、10沒有減刑的部分上訴，其餘撤回上訴，對原審判決
    事實欄二、三、四、五的部分均不上訴等語（見本院卷第43
    1頁），有本院111年6月8日審判程序筆錄及被告當庭簽署之
    撤回上訴聲請書（見本院卷第493頁）等附卷可考，是被告
    所犯如原判決附表一編號1、2、5至8、11至14所示販賣第二
    級毒品犯行及如原判決犯罪事實欄二至五所示犯行，均已因
    被告撤回上訴而確定，非本院審理範圍。再者，被告於本院
    111年4月21日準備程序時曾陳稱：就原判決附表一部分，僅
    就刑度上訴，對於原判決所認定的犯罪事實、沒收都沒有要
    上訴等語（見本院卷第175頁），業已明示僅就判決之刑提
    起上訴，依刑事訴訟法第348條第3項規定及修法理由，本院
    審理範圍僅限於原判決所處此部分之刑（包括不得易科罰金
    之應執行刑），不及於原判決所認定此部分犯罪事實、所犯
    法條（罪名）及沒收等部分。
三、被告所為如原判決附表一編號3、4、9、10所示犯罪事實、
    所犯法條（罪名）及沒收部分，非屬本院審理範圍，業如前
    述，惟本案既屬有罪判決，依法有其應記載事項，且量刑係
    以原判決所認定此部分之犯罪事實及論罪等為據，故就此部
    分犯罪事實、所犯法條（罪名）及沒收部分之記載均引用第
    一審判決書所記載之事實、證據及理由（如附件）。
貳、刑之加重、減輕事由
一、原審認定被告就原判決附表一編號3、4、9、10部分，均係
    犯修正前毒品危害防制條例第4條第2項販賣第二級毒品罪，
    其販賣第二級毒品前持有該毒品之低度行為，為其後販賣之
    高度行為所吸收，不另論罪，被告所犯前開犯行，犯意各別
    、行為互殊，應分論併罰（見原判決第12至15頁理由欄參、
    一至三所載），先予敘明。
二、就原判決附表一編號9、10所示犯行，被告雖為累犯，但均
    不加重其刑
(一)被告前因持有第二級毒品案件，經原審法院以108年度簡字
    第1648號簡易判決處有期徒刑3月確定，於108年10月15日易
    科罰金執行完畢；復因施用第二級毒品案件，經原審法院以
    108年度簡字第2021號簡易判決處有期徒刑2月確定，於108
    年12月17日易科罰金執行完畢等情，有本院被告前案紀錄表
    在卷可查（見本院卷第107至109頁），其受徒刑執行完畢後
    ，5年以內故意再犯此部分有期徒刑以上之罪，為刑法第47
    條第1項所稱累犯（原判決附表一編號3、4所示犯行部分，
    因犯罪時間在被告上開案件執行完畢前，自非屬累犯）。
(二)徵諸「有關累犯加重本刑部分，不生違反憲法一行為不二罰
    原則之問題。惟其不分情節，基於累犯者有其特別惡性及對
    刑罰反應力薄弱等立法理由，一律加重最低本刑，於不符合
    刑法第59條所定要件之情形下，致生行為人所受之刑罰超過
    其所應負擔罪責之個案，其人身自由因此遭受過苛之侵害部
    分，對人民受憲法第8條保障之人身自由所為限制，不符憲
    法罪刑相當原則，牴觸憲法第23條比例原則。於此範圍內，
    有關機關應自本解釋公布之日起2年內，依本解釋意旨修正
    之。於修正前，為避免發生上述罪刑不相當之情形，法院就
    該個案應依本解釋意旨，裁量是否加重最低本刑」（司法院
    釋字第775號解釋參照），又法院就符合累犯要件之被告，
    仍應以其是否有其特別惡性或對刑罰反應力薄弱等事由，妥
    適審酌被告所犯前後數罪間，關於前案之性質（故意或過失
    ）、前案徒刑之執行完畢情形（有無入監執行完畢、是否易
    科罰金或易服社會勞動）、再犯之原因、兩罪間之差異（是
    否同一罪質、重罪或輕罪）、主觀犯意所顯現之惡性及其反
    社會性等情，綜合判斷各別被告有無因加重本刑致生所受刑
    罰超過其所應負擔罪責之情形，裁量是否加重最低本刑。查
    被告前開構成累犯事由之案件，雖屬違反毒品危害防制條例
    之持有、施用第二級毒品案件，然持有、施用毒品本質上均
    係屬自我戕害行為，並未對社會或他人直接造成損害，犯罪
    心態與一般刑事犯罪本質並不完全相同，與本案販賣第二級
    毒品犯行之犯罪類型、罪名、罪質、侵害法益、社會危害程
    度均屬不同，犯罪手段、動機亦顯屬有別，自難以被告上開
    前案科刑及執行紀錄，即認被告就本案販賣第二級毒品犯行
    具有特別惡性，本院認於被告所犯販賣第二級毒品犯行之法
    定刑度範圍內，審酌各項量刑事由後，已足以充分評價被告
    此部分所應負擔罪責，均無加重其刑必要，且檢察官未具體
    指明證據方法，以供本院判斷、裁量，爰均不加重其刑，以
    符罪刑相當原則及比例原則。
三、被告就本案犯行，均無修正前毒品危害防制條例第17條第2
    項規定適用
(一)辯護人就如原判決附表一編號3、4、9、10所示犯行，雖主
    張被告於偵查中並非否認犯罪，而係因被告所涉及案件太多
    ，實際上已經弄不清楚，但對於交易過程就其記憶所及均能
    坦承交代等語，應可從寬認定為有修正前毒品危害防制條例
    第17條第2項偵、審自白減刑之適用云云。
(二)經查：
　1.按「犯第4條至第8條之罪於偵查及審判中均自白者，減輕其
    刑」，修正前毒品危害防制條例第17條第2項定有明文。又
    毒品危害防制條例第17條第2項所謂「自白」，係指對自己
    之犯罪事實全部或就犯罪構成要件為肯定供述之意。販賣毒
    品行為之處罰基礎，主要在於行為人將持有之毒品讓與他人
    使之擴散，並取得對價，所著重者厥為讓與及營利之意圖，
    苟犯罪行為人否認有營利意圖，或指所為非販賣行為，已否
    認有販賣毒品之部分構成要件事實，自難認其已就販賣毒品
    之事實為自白，要無前揭減輕其刑規定之適用。否則心存僥
    倖，仍圖為一部隱瞞，殊難期待悔悟自新，亦無節省司法資
    源之效，其僅為一部自白，自不能邀此減刑之寬典（最高法
    院111年度台上字第98號判決意旨參照） 。
　2.原判決附表一編號3、4部分（販賣對象蕭忻臣）
　　被告於警詢供稱：當時是我跟蕭忻臣要一起向我的毒品上游
    購買（甲基）安非他命，當時因為我的毒品上游說只對我1
    個人，所以我才請蕭忻臣先匯款給我，因為毒品上游說要先
    收到錢，所以蕭忻臣就先匯款，當時我也在場，毒品上游就
    將（甲基）安非他命給蕭忻臣跟我，不是我跟蕭忻臣交易的
    云云（見偵字第28954號卷第9至16頁）；於偵查供稱：8月1
    4日我跟蕭忻臣一起合購17.5公克，我自己拿8.75公克，是
    莊育智把毒品送來給我，8月17日也是我跟蕭忻臣一起合購
    ，也是莊育智把毒品送來分裝，我否認我有販賣毒品給蕭忻
    臣，我跟他是合購云云（見偵字第28283號卷第339至341頁
    ），雖已對於交易過程有所說明，惟被告既自陳其毒品上游
    只對其1人，何以交貨時又係與蕭忻臣一同到場收貨？另觀
    諸被告與蕭忻臣間LINE通訊軟體對話內容，被告於108年8月
    13日23時46分許傳訊予蕭忻臣：「丁」、「我剛好要進貨」
    、「跟上次一樣」、「需要幫忙」，蕭忻臣則回覆：「有」
    、「匯一萬五」等語（見偵字第28954號卷第133至134頁）
    ，堪認被告有販賣毒品予蕭忻臣無誤。被告於警詢、偵查既
    均否認販賣毒品予蕭忻臣，難認其就此部分犯罪事實全部或
    就犯罪構成要件為肯定供述之意，縱令被告於原審及本院自
    白犯罪，因與修正前毒品危害防制條例第17條第2項「於偵
    查及審判中均自白」之要件不符，自無從依該條項規定減輕
    其刑。
　3.原判決附表一編號9、10部分（販賣對象楊睿軒）
　　被告於警詢供稱：我有與綽號「楊肯尼」男子楊睿軒聯絡過
    ，他請我幫他聯繫我的毒品上游邱彥祥，要向他購買毒品，
    我沒有賣毒品給楊睿軒，我有跟楊睿軒用手機聯繫，毒品密
    語是古早味，我當初是介紹我的毒品上游給楊睿軒云云（見
    偵字第26787號卷第7至13頁）；復於偵查供稱：楊睿軒是透
    過我向邱彥翔購買，我是介紹人，他們在我家做交易，我沒
    有得到任何好處，我否認有販賣第二級毒品罪云云（見偵字
    第24148號卷第76頁）。惟證人楊睿軒業於偵查證稱：我跟
    郭佳儒是用電話聯繫，買毒品的錢我匯款到他指定的帳號，
    我是單純找他買，是跟他交易，錢也是交給他，不是請他幫
    我調，也不是合購等語明確（見偵字第26787號卷第173至17
    4頁）；另觀諸被告與楊睿軒間之通訊監察譯文，亦可知被
    告告知楊睿軒：「等一下有古早味喔」，並以電話催促楊睿
    軒將手上持有的毒品趕快去賣掉，賣完之後被告再請楊睿軒
    等情（見偵字第26787號卷第117頁）。是依上述證人楊睿軒
    之證述及通訊監察譯文內容，均與被告上開所辯其僅係介紹
    人，居中聯繫邱彥翔與楊睿軒間毒品交易之情不符，即難認
    被告就此部分犯罪事實全部或就犯罪構成要件為肯定供述之
    意，是縱令被告於原審及本院自白犯罪，因與修正前毒品危
    害防制條例第17條第2項「於偵查及審判中均自白」之要件
    不符，自無從依該條項規定減輕其刑。
四、被告就原判決附表一編號9、10部分，有毒品危害防制條例
    第17條第1項（此條項未修正，毋庸為新舊法比較）規定適
    用；就原判決附表一編號3、4部分，則無毒品危害防制條例
    第17條第1項規定適用
(一)原判決附表一編號3、4部分
　1.按「犯第4條至第8條、第10條或第11條之罪，供出毒品來源
    ，因而查獲其他正犯或共犯者，減輕或免除其刑」，毒品危
    害防制條例第17條第1項定有明文。所稱「供出毒品來源」
    ，係指被告原持有供己犯同條項所列之罪其毒品來源出自何
    人之謂。而該「因而查獲」，則必係因被告翔實供出毒品來
    源之具體事證，而使有偵查（或調查）犯罪職權之公務員知
    悉而對之發動偵查（或調查），並因而查獲該毒品來源之其
    他正犯或共犯。且被告供出之毒品來源與調查或偵查之公務
    員對之發動偵查（或調查）並進而查獲其他正犯或共犯間，
    須具有時間上之先後順序及相當之因果關係。故所謂「供出
    毒品來源，因而查獲」，必以被告所稱供應其自己毒品之人
    與嗣後查獲之其他正犯或共犯間，前後具有銜接之關聯性，
    始稱充足。倘被告所犯同條項所列之罪之犯罪時間，在時序
    上較早於該正犯或共犯供應毒品之時間，即令該正犯或共犯
    確因被告之供出而被查獲；或其時序雖較晚於該正犯或正犯
    供應毒品之時間，惟其被查獲之案情與被告自己所犯同條項
    所列之罪之毒品來源無關，均仍不符上開應獲減輕或免除其
    刑之規定（最高法院110年度台上字第2229號判決意旨參照
    ）。
　2.被告雖供稱其此部分犯行之毒品來源為陳鈞鋒、莊育智云云
    ，且臺北市政府警察局萬華分局（下稱萬華分局）函覆原審
    稱該分局業依被告供述，查獲毒品來源陳鈞鋒、莊育智，並
    移送臺灣桃園地方檢察署（下稱桃園地檢署）檢察官偵辦等
    語，有萬華分局110年4月29日北市警萬分刑第1103028959號
    函暨檢附資料在卷可按（見訴字第927號卷第183至190頁）
    。又萬華分局所移送上開陳鈞鋒、莊育智涉嫌販賣第二級毒
    品案件，經桃園地檢署檢察官偵查後，以109年度偵字第327
    7號案件就(1)陳鈞鋒、莊育智涉嫌於108年9月9日、15日、2
    1日、26日及10月6日、9日共同販賣第二級毒品甲基安非他
    命；(2)陳鈞鋒涉嫌於108年10月25日、26日販賣第二級毒品
    甲基安非他命；(3)莊育智涉嫌於108年9月28日販賣第二級
    毒品甲基安非他命、大麻及於108年10月2日販賣第二級毒品
    甲基安非他命予被告等犯行提起公訴，嗣經臺灣桃園地方法
    院（下稱桃園地院）以109年度訴字第527號判決認定(1)陳
    鈞鋒、莊育智共同於108年9月9日、15日、21日、26日及10
    月6日共同販賣第二級毒品甲基安非他命；(2)陳鈞鋒於108
    年10月25日販賣第二級毒品甲基安非他命；(3)莊育智於108
    年9月28日販賣第二級毒品甲基安非他命、大麻及於108年10
    月2日販賣第二級毒品甲基安非他命予被告等犯行，其餘被
    訴部分則均諭知無罪，現繫屬本院以110年度上訴字第1155
    號案件審理中等情，有桃園地檢署檢察官109年度偵字第327
    7號起訴書、桃園地院109年度訴字第527號刑事判決（見本
    院卷第245至250、251至276頁）、陳鈞鋒、莊育智之本院被
    告前案紀錄表等在卷可按。觀諸上開事證，可知桃園地檢署
    檢察官起訴陳鈞鋒、莊育智涉犯販賣第二級毒品甲基安非他
    命予被告之犯罪時間均已在被告為如原判決附表一編號3、4
    所示犯行（犯罪時間為108年8月14日、17日）之後，顯與被
    告所犯如原判決附表一編號3、4所示犯行之毒品來源無涉。
    準此，縱令因被告供述而查獲陳鈞鋒、莊育智，惟尚難認該
    2人為被告所犯如原判決附表一編號3、4販賣第二級毒品甲
    基安非他命之來源。
(二)原判決附表一編號9、10部分　　
　1.按毒品危害防制條例第17條第1項規定犯同條例第4條至第8
    條、第10條或第11條之罪，供出毒品來源，因而查獲其他正
    犯或共犯者，減輕或免除其刑。其中所謂「查獲」係指被告
    供出毒品來源之有關資料，諸如前手之姓名、年籍、住居所
    、或其他足資辨別之特徵等，使調查或偵查犯罪之公務員因
    而對之發動調查或偵查並破獲者而言。關於「查獲」與否之
    判斷，雖不以被舉發者有無遭起訴或其之判決結果如何作為
    唯一標準，以避免因繫於執行刑事訴訟程序之公務員各項作
    為之時程快慢、勤惰態度或細膩程度等不確定因素，以致失
    之嚴苛，並有礙於當初立法意旨係為鼓勵被告供出毒品來源
    ，防止毒品危害發生或擴大，因「具有貢獻」而予減輕或免
    除其刑之原意，容有一定之解釋空間。惟至少被告之「供出
    毒品來源」，與調查或偵查犯罪之公務員對之發動調查或偵
    查並進而破獲之間，論理上須具有相當的因果關係。倘本案
    確係因被告供出毒品之來源因而查獲被舉發者，雖嗣後該被
    查獲者遭偵查或審判之結果（無論有無起訴或判罪與否，或
    其內容），與被告之供出本案之情節稍有出入，倘有其他相
    當之證據足以確認該被舉發者確係被告本案毒品之來源，自
    非不得享有前揭條文規定之減、免其刑寬典（最高法院111
    年度台上字第123號判決意旨參照）。又有無上述因而查獲
    其他正犯或共犯之事實，攸關被告有無減輕或免除其刑之適
    用，自屬刑事訴訟法第163條第2項所稱「對被告之利益有重
    大關係事項」，應由事實審法院本於其採證認事之職權，綜
    合卷內相關事證資料加以審酌認定（最高法院108年度台上
    字第3680號判決意旨參照）。
　2.觀諸卷內事證，因被告所涉販賣第二級毒品犯行次數甚多，
    被告所陳之毒品來源至少包括陳鈞鋒、莊育智、王志皓、許
    書豪、阿翔（即阿祥、邱彥祥、邱彥翔）等人，並非單一來
    源，被告是否於警詢時均能正確回想起該次所販賣第二級毒
    品來源為何人，非無可疑，於此情形下，縱令對於該次所販
    賣第二級毒品來源之人記憶有所混淆，難認與常情有悖。參
    諸被告於原審供稱其主要毒品上手是陳鈞鋒和莊育智，阿翔
    事實上是陳鈞鋒跟莊育智的下游，其不瞭解阿翔的真實姓名
    跟年籍，但實際上的毒品來源就是來自陳鈞鋒跟莊育智；販
    賣給楊睿軒部分，因為阿翔跟陳鈞鋒時間重疊，所以只能確
    定來源是邱彥祥（或邱彥翔）或陳鈞鋒其中1人等語（見訴
    字第1257號卷第63、123至124頁），且依卷附事證，被告確
    已多次供出其毒品上游，堪認被告並無故意隱瞞其毒品上游
    為何人之情，於此情況下，被告販賣第二級毒品予楊睿軒部
    分之來源確有可能為陳鈞鋒。查陳鈞鋒前曾因被告供述而經
    萬華分局移送桃園地檢署偵查起訴，嗣經桃園地院以109年
    度訴字第527號判決判處罪刑，現並由本院以110年度上訴字
    第1155號案件審理中等情，業如前述，徵諸陳鈞鋒於該案件
    所犯販賣第二級毒品甲基安非他命之時間為108年9月9日至1
    0月25日間，且所販賣毒品數量非少（詳見桃園地院109年度
    訴字第527號刑事判決），時序早於被告所犯如原判決附表
    一編號9、10所示犯行之犯罪時間（犯罪時間為109年1月7日
    、31日），則被告供稱其此部分毒品來源為陳鈞鋒，難認與
    常情有違。縱令此部分毒品來源係在被告所犯他案中供出，
    應仍可認檢、警係因被告供述而查獲其此部分毒品來源無誤
    。據此，被告就此部分應有毒品危害防制條例第17條第1項
    規定適用。又本院審酌被告所為此部分犯行之犯罪情節、犯
    罪所生危害及其指述來源所能防止杜絕毒品氾濫之程度等情
    狀，不宜免除其刑，爰均依毒品危害防制條例第17條第1項
    規定減輕其刑，且依刑法第66條但書規定，同時有免除其刑
    之規定者，其減輕得減至3分之2。
五、本案均無刑法第59條規定適用
(一)按犯罪之情狀顯可憫恕，認科以最低度刑仍嫌過重者，得酌
    量減輕其刑，為刑法第59條所明定。又刑法第59條規定犯罪
    情狀可憫恕者，得酌量減輕其刑，固為法院依法得自由裁量
    之事項，然非漫無限制，必須犯罪另有特殊之原因與環境，
    在客觀上足以引起一般同情，認為即予宣告法定低度刑期尤
    嫌過重者，始有其適用。是為此項裁量減刑時，必須就被告
    全部犯罪情狀予以審酌在客觀上是否有足以引起社會上一般
    人之同情，而可憫恕之情形，始稱適法（最高法院88年度台
    上字第6683號判決意旨參照）。蓋此旨在避免嚴刑峻罰，法
    內存仁，俾審判法官得確實斟酌個案具體情形，妥適裁量，
    務期裁判結果，臻致合情、合理、合法之理想。再刑法第59
    條規定之酌量減輕其刑，必須犯罪另有特殊之原因與環境，
    在客觀上足以引起一般同情，認為即使予以宣告法定最低度
    刑，猶嫌過重者，始有其適用。此所謂法定最低度刑，固包
    括法定最低本刑；惟遇有其他法定減輕之事由者，則應係指
    適用其他法定減輕事由減輕其刑後之最低度刑而言。倘被告
    別有法定減輕事由者，應先適用法定減輕事由減輕其刑後，
    猶認其犯罪之情狀顯可憫恕，即使科以該減輕後之最低度刑
    仍嫌過重者，始得適用刑法第59條規定酌量減輕其刑（最高
    法院100年度台上字第744號判決意旨參照）。
(二)查毒品之流通、持有，危害社會秩序至鉅，向為國法所厲禁
    ，復因毒品施用者為取得購買毒品所需之金錢，亦衍生家庭
    、社會治安問題，因之政府近年來為革除毒品之危害，除於
    相關法令訂定防制及處罰規定外，並積極查緝毒品案件，復
    在各大媒體廣泛宣導反毒，被告對此已難諉為不知，況被告
    本案販賣第二級毒品數量非少，經本院審酌被告販賣第二級
    毒品甲基安非他命之手段、情節，認被告前既有持有、施用
    毒品案件前科，當知毒品對人體身心健康危害之烈，卻意圖
    營利而為本案犯行，不僅戕害他人健康甚鉅，助長毒品流通
    之嚴重不法行為，並可能因此造成施用毒品者為購毒所需資
    金另犯他罪而危害社會治安，被告本案犯行客觀上難認有何
    特殊原因或堅強事由足以引起一般同情而有情堪憫恕或特別
    可原諒之處，不符刑法第59條規定，自均無該條規定適用。
    被告、辯護人主張本案有刑法第59條規定適用云云，自屬無
    據。
參、上訴駁回及撤銷改判之理由
一、上訴駁回（即原判決附表一編號3、4）部分
(一)原審審理後，認被告就原判決附表一編號3、4部分犯販賣第
    二級毒品罪均事證明確而予以科刑，並以行為人之責任為基
    礎，審酌被告正值青年，不思循正途賺取財物，竟透過通訊
    軟體聯繫販毒訊息，企圖藉由販賣毒品獲取不法利益，無視
    政府嚴厲查緝毒品禁令，戕害他人身體健康，並助長毒品氾
    濫，應予非難，所販賣毒品數量及金額非少，已完成交易，
    對於社會治安影響非淺，惟考量被告惡性並非重大不赦，且
    被告於原審坦承犯行，犯罪後態度尚佳，兼衡被告自陳大學
    畢業之智識程度、曾任百貨公司陳列督導等工作，因誤交損
    友及染病，而開始自暴自棄，現已完全清醒，尚有父母需照
    顧等生活狀況（見訴字第927號卷第243頁），暨其犯罪動機
    、目的、手段、情節等一切情狀，另審酌檢察官、被告及辯
    護人於原審對於科刑範圍之意見後，各量處有期徒刑7年6月
    、7年8月，經核原審就被告此部分量刑皆無不當，原判決關
    於此等部分均應予維持。
(二)按量刑輕重，屬為裁判之法院得依職權自由裁量之事項，苟
    其量刑已以行為人之責任為基礎，並斟酌刑法第57條各款所
    列情狀，在法定刑度內，酌量科刑，無顯然失當或違反公平
    、比例及罪刑相當原則者，亦無偏執一端，致明顯失出失入
    情形，即不得指為違法。查原審判決就此部分已經詳細記載
    量刑審酌各項被告犯罪情節及犯罪後態度等一切情狀，予以
    綜合考量，在法定刑內科處其刑，尚屬妥適，且被告就此部
    分，均無從適用修正前毒品危害防制條例第17條第2項、毒
    品危害防制條例第17條第1項、刑法第59條等規定，復經本
    院論述如上，是被告以原審量刑過重，請求依修正前毒品危
    害防制條例第17條第2項、毒品危害防制條例第17條第1項、
    刑法第59條規定減刑云云為由提起上訴，為無理由，此部分
    上訴應予駁回。
二、撤銷改判（即原判決附表一編號9、10及不得易科罰金之應
    執行刑）部分
(一)原審審理後，認被告就原判決附表一編號9、10部分犯販賣
    第二級毒品罪均事證明確而予以科刑，固非無見，惟查：(1
    )參酌司法院釋字第775號解釋意旨，被告構成累犯事由之案
    件與本案販賣第二級毒品犯行之犯罪型態、罪名、罪質不同
    ，犯罪動機、情節、目的、原因顯屬有別，雖係於5年內再
    犯，然不足認其就此部分犯行具有特別惡性，經本院衡酌上
    開各情而為裁量後，認被告所犯此部分犯行，均不依刑法第
    47條第1項規定加重其刑，業如前述，原審認被告均應依刑
    法第47條第1項規定加重其刑，自有未洽；(2)被告就此部分
    犯行，均有毒品危害防制條例第17條第1項規定適用，亦如
    前述，原審就此部分未依毒品危害防制條例第17條第1項規
    定減輕其刑，亦有未洽。是被告就此部分主張有修正前毒品
    危害防制條例第17條第2項、刑法第59條規定適用云云為由
    提起上訴，雖無理由，然原判決既有前開可議之處，則被告
    以原審量刑過重，請求從輕量刑等語為由提起上訴，非無理
    由，原判決就此部分所處之刑無可維持，應由本院將原判決
    此部分所處之刑及不得易科罰金之應執行刑部分均予以撤銷
    改判。
(二)量刑
　1.爰審酌被告正值青年，不思循正途賺取財物，明知甲基安非
    他命屬毒品危害防制條例所列管毒品，且知悉販賣毒品行為
    乃我國法律嚴格禁止之行為，竟無視毒品對於他人身心健康
    之戕害及政府制定毒品危害防制條例杜絕毒品犯罪之禁令，
    為本案販賣第二級毒品甲基安非他命犯行，所為助長毒品流
    通，不僅危害國民身心健康，亦嚴重影響社會風氣，應予非
    難，且被告所販賣之第二級毒品甲基安非他命數量及金額均
    非少，對於社會影響非淺，然被告於法院審理中始終坦認犯
    行，犯後態度尚佳，兼衡被告素行、犯罪動機、目的、手段
    、於本院自陳大學畢業之智識程度，入監前從事百貨公司美
    工陳列，月收入3萬元，有父、母要撫養、照顧之生活狀況
    （見本院卷第193頁）等一切情狀，各量處如附表「本院判
    決結果（宣告刑）」欄所示之刑。
　2.不予定應執行刑之說明
　　被告於本案所為，雖屬裁判確定前犯數罪而應併合處罰，惟
    本院考量被告所犯犯行，檢察官、被告均仍得上訴，為訴訟
    經濟，避免無益勞費，因認無於本案中就撤銷改判與上訴駁
    回部分定應執行刑之必要，附此敘明。　　
據上論斷，應依刑事訴訟法第373條、第368條、第369條第1項前
段、第364條、第299條第1項前段，判決如主文。
本案經檢察官游忠霖提起公訴及追加起訴，檢察官王繼瑩追加起
訴及移送併辦，檢察官林宏松到庭執行職務。
中　　華　　民　　國　　111 　年　　6 　　月　　29　　日
                  刑事第十八庭  審判長法  官  何俏美
                                      法  官  葉乃瑋
                                      法  官  黃紹紘
以上正本證明與原本無異。
如不服本判決，應於收受送達後20日內向本院提出上訴書狀，其
未敘述上訴之理由者並得於提起上訴後20日內向本院補提理由書
（均須按他造當事人之人數附繕本）「切勿逕送上級法院」。
                                      書記官  顏淑華
中　　華　　民　　國　　111 　年　　7 　　月　　4 　　日

附表
編號 犯罪事實 原審主文 本院判決結果（宣告刑） 備註 1 （非本院審理範圍） 郭佳儒販賣第二級毒品，累犯，處有期徒刑柒年捌月。 處有期徒刑貳年捌月。 即原判決附表一編號9 2 （非本院審理範圍） 郭佳儒販賣第二級毒品，累犯，處有期徒刑柒年玖月。 處有期徒刑貳年捌月。 即原判決附表一編號10 

附錄本案論罪科刑法條全文
修正前毒品危害防制條例第4條
製造、運輸、販賣第一級毒品者，處死刑或無期徒刑；處無期徒
刑者，得併科新臺幣2千萬元以下罰金。
製造、運輸、販賣第二級毒品者，處無期徒刑或7年以上有期徒
刑，得併科新臺幣1千萬元以下罰金。
製造、運輸、販賣第三級毒品者，處7年以上有期徒刑，得併科
新臺幣7百萬元以下罰金。
製造、運輸、販賣第四級毒品者，處5年以上12年以下有期徒刑
，得併科新臺幣3百萬元以下罰金。
製造、運輸、販賣專供製造或施用毒品之器具者，處1年以上7年
以下有期徒刑，得併科新臺幣1百萬元以下罰金。
前五項之未遂犯罰之。

附件
臺灣臺北地方法院刑事判決
                                     109年度訴字第927號
                                     109年度易字第928號
109年度訴字第1028號
109年度訴字第1257號
                                     110年度訴字第7號
                                     110年度訴字第171號
公　訴　人　臺灣臺北地方檢察署檢察官
被　　　告　郭佳儒　
選任辯護人　王品懿律師（法扶律師）
上列被告因違反毒品危害防制條例等案件，經檢察官提起公訴（
108年度偵字第26723、28283、28954號、108年度毒偵字第3880
、4067號）及追加起訴（109年度偵字第16251、27285、27286、
26787、17675、24148號）暨移送併辦（109年度偵字第28756、2
9518號），本院判決如下：
    主  文
壹、主刑部分
一、郭佳儒犯如附表一編號1至14所示「罪名及宣告刑」欄所示
    之罪，各處各該欄所示之刑。
二、郭佳儒持有第二級毒品，累犯，處有期徒刑參月，如易科罰
    金，以新臺幣壹仟元折算壹日。
三、郭佳儒犯意圖販賣而持有第二級毒品罪，累犯，處有期徒刑
    貳年捌月。
四、郭佳儒施用第二級毒品，共貳罪，均累犯，各處有期徒刑貳
    月、有期徒刑參月，如易科罰金，均以新臺幣壹仟元折算壹
    日。
五、郭佳儒幫助施用第二級毒品，處有期徒刑參月，如易科罰金
    ，以新臺幣壹仟元折算壹日。
六、上述第二、四、五項得易科罰金部分，應執行有期徒刑柒月
    ，如易科罰金，以新臺幣壹仟元折算壹日。
七、上述第一、三項不得易科罰金部分，應執行有期徒刑拾年陸
    月。　　
貳、沒收部分
一、扣案如附表二編號1、2、6至8、12所示之物，均沒收銷燬之
    。
二、扣案如附表二編號3至5、9至11、13至14所示之物，均沒收
    之。
三、未扣案之新臺幣參拾玖萬參仟陸佰元沒收，於全部或一部不
    能沒收或不宜執行沒收時，追徵其價額。
    事  實
一、郭佳儒明知甲基安非他命係毒品危害防制條例列管之第二級
    毒品，依法不得販賣，竟意圖營利，基於販賣第二級毒品甲
    基安非他命以牟利之犯意，而分別為下列行為：
　㈠利用扣案如附表二編號5、14所示之手機以附表一編號1至5、
    編號8至14所示之交易情形與附表一所示販賣對象連繫毒品
    買賣事宜後，再先後於附表一編號1至5、編號8至14所示之
    販賣時間、販賣地點交付甲基安非他命與販賣對象。
　㈡另與真實姓名年籍不詳綽號「阿祥」之成年男子共同意圖營
    利，基於販賣第二級毒品甲基安非他命以牟利之犯意聯絡，
    以附表一編號6、7所示之交易情形及交易價格向販賣對象聯
    繫後，於附表一編號6、7所示之販賣時間、地點交付毒品與
    販賣對象。
二、郭佳儒明知大麻為毒品危害防制條例第2條第2項第2款所規
    定之第二級毒品，依法不得持有，竟基於持有第二級毒品之
    犯意，於民國108年11月3日下午5時30分許為警查獲前之不
    詳時間、以不詳方式取得扣案如附表二編號1所示之物而持
    有之。嗣於員警循線追查上述事實欄一㈠如附表一編號1至5 
    所載之案件時，至其當時留宿位於臺北市松山區南京東路5
    段411號城市商旅南東館707號房，經郭佳儒同意搜索後而扣
    得如附表二編號1至5所示之物。
三、郭佳儒明知甲基安非他命係毒品危害防制條例列管之第二級
    毒品，依法不得意圖販賣而持有，於108年11月20日晚間11
    時20分許為警查獲前之不詳時間、以不詳方式購得扣案如附
    表二編號6所示之物而持有之。於購入後，因見所購買之甲
    基安非他命數量甚多，除可供己施用外，尚可供販賣牟利，
    竟萌生意圖販賣而持有第二級毒品之犯意，持有上述如附表
    二編號6所示之物。郭佳儒於108年11月20日晚間11時20分許
    搭乘莊育智所駕駛車牌號碼0000-00號自用小客車，行經臺
    北市中山區建國北路3段與農安街交界處時為警攔查，並徵
    得其同意而搜索，旋於其隨身包包內扣得如附表二編號6至1
    4所示之物，因而查悉上情。
四、郭佳儒明知甲基安非他命係毒品危害防制條例第2條第2項第
    2款所列之第二級毒品，依法不得持有及施用，竟仍基於施
    用甲基安非他命之犯意，分別為下列行為：
　㈠於108年11月2日晚間某時，在所留宿之址設臺北市大同區長
    安西路265號城市商旅北門館內，以放置甲基安非他命於玻
    璃球吸食器內燒烤加熱產生煙霧吸食之方式，施用甲基安非
    他命1次。嗣於108年11月3日下午5時30分許為警循線追查上
    述事實欄一㈠如附表一編號1至5所載之案件時為警逮捕，復
    於同日晚間9時30分許經徵得其同意採尿送驗後，檢驗結果
    呈安非他命、甲基安非他命陽性反應。
　㈡於108年11月20日晚間11時許，在桃園市○○區○○路0段000號住
    處內，以放置甲基安非他命於玻璃球吸食器內燒烤加熱產生
    煙霧吸食之方式，施用甲基安非他命1次。嗣於108年11月20
    日晚間11時20分許為警盤查查獲上述事實欄三所載之案件時
    為警逮捕，復於翌（21）日凌晨0時15分許經徵得其同意採
    尿送驗後，檢驗結果呈安非他命、甲基安非他命陽性反應。
    　
五、郭佳儒明知甲基安非他命係毒品危害防制條例第2條第2項第
    2款所列之第二級毒品，依法不得持有及施用，因知悉其友
    人洪宗聖有施用甲基安非他命之慣習，惟缺乏購買來源，竟
    基於幫助他人施用第二級毒品之犯意，邀約洪宗聖合資購買
    甲基安非他命，其先於108年9月25日晚間9時31分至同日晚
    間11時9分間，使用通訊軟體line以暱稱「*頭佳保」，與洪
    宗聖約定以新臺幣（下同）3萬9,000元之代價，由郭佳儒代
    為購買1台兩（約37.5公克）之甲基安非他命，洪宗聖於108
    年9月26日凌晨2時50分（起訴書誤載為9月28日下午7時47分
    應予更正）匯款3萬元至郭佳儒設於中國信託商業銀行帳戶
    （帳號：000-000000000000）內，再由郭佳儒再代墊9,000
    元，於不詳時地，向其上游陳鈞峰購入甲基安非他命後，復
    於108年9月28日後2至3日內，由洪宗聖前往臺北市○○路000
    巷00弄0號郭佳儒住處內，郭佳儒交付1台之甲基安非他命與
    洪宗聖，洪宗聖再以現金補足差額，以此方式幫助洪宗聖施
    用第二級毒品甲基安非他命。嗣因洪宗聖於109年2月5日下
    午3時30分許，在臺北市○○區○○路0段000號0樓電梯口，與喬
    裝網友之員警相約，經警表明身分以現行犯逮捕，並另案扣
    得甲基安非他命8包，而循線查悉上情。
六、案經臺北市政府警察局萬華分局、松山分局、南港分局、刑
    事警察大隊報告暨高雄市政府警察局新興分局報告臺灣高雄
    地方檢察署陳請臺灣高等檢察署檢察長令轉臺灣臺北地方檢
    察署（下稱臺北地檢署）檢察官偵查起訴。
    理  由
壹、程序事項
一、起訴審查：
　㈠按犯第10條之罪者，檢察官應聲請法院裁定，或少年法院（
    地方法院少年法庭）應先裁定，令被告或少年入勒戒處所觀
    察、勒戒，其期間不得逾2月，毒品危害防制條例第20條第1
    項定有明文。又毒品危害防制條例第20條第3項於109年1月1
    5日修正公布，並於同年7月15日生效施行，修正前該項規定
    於觀察、勒戒或強制戒治執行完畢釋放後5年後再犯第10條
    規定者，適用觀察、勒戒或強制戒治之規定，修正後則將「
    5年後」修正為「3年後」。此外，同條例第35條之1第2款規
    定，於同年7月15日施行前犯同法第10條之案件，於施行後
    ，審判中案件應由法院依修正後之規定處理。因此，本件被
    告郭佳儒上述事實欄四所示之施用第二級毒品時間，均屬於
    修正條文施行前所犯，依照上述規定，應直接適用修正後之
    規定處理，先予敘明。
　㈡被告前因施用第二級毒品案件，經本院以107年度毒聲字第33
    1號裁定送觀察勒戒，於108年1月3日因無繼續施用傾向釋放
    出所，有臺灣高等法院被告前案紀錄表在卷可查，其於勒戒
    執行完畢後3年內之108年11月間，再犯本案事實欄四之施用
    毒品案件，依照上述說明，檢察官就本件事實欄四提起公訴
    ，程序上自屬合法。
二、本件追加起訴合法：
　㈠按一人犯數罪者，為相牽連案件，刑事訴訟法第7條第1款定
    有明文。又第一審辯論終結前，得就與本案相牽連之犯罪追
    加起訴，刑事訴訟法第265條第1項亦有明文。
　㈡經查，於本案經本院以「109年訴字第927號」案件審理期間
    ，復經臺北地檢署檢察官分別以下列案件追加起訴：
　1.以109年度偵字第16251號追加起訴書另就被告為上述事實欄
    五之事實涉犯幫助施用第二級毒品罪追加起訴；
　2.以109年度偵字第27285、27286號追加起訴書就被告為上述
    事實欄一中附表一編號6至8所示之行為涉犯販賣第二級毒品
    罪等追加起訴，復就同一事實以109年度偵字第28756、2951
    8號案件聲請移送併辦；
　3.以109年度偵字第26787號追加起訴書就被告為上述事實欄一
    中附表一編號9、10所示之行為涉犯販賣第二級毒品罪等追
    加起訴；
　4.以109年度偵字第17675號追加起訴書就被告為上述事實欄一
    中附表一編號11至13所示之行為涉犯販賣第二級毒品罪等追
    加起訴；
　5.以109年度偵字第24148號追加起訴書就被告為上述事實欄一
    中附表一編號14所示之行為涉犯販賣第二級毒品罪等追加起
    訴。　
　㈢本案被告所涉違反毒品危害防制條例等案件，既經本院以「1
    09年訴字第927號」案件審理中，而被告係於上述追加起訴
    案件中亦係販賣第二級毒品、幫助他人施用第二級毒品而涉
    犯毒品危害防制條例等罪，且因販賣對象不一，即屬一人犯
    數罪之情形，為相牽連案件，是檢察官就被告上述犯行追加
    起訴，於法並無不合，爰併予審理。
三、證據能力：
　㈠供述證據：
    按被告以外之人於審判外之言詞或書面陳述，除法律有規定
    者外，不得作為證據，刑事訴訟法第159條第1項定有明文；
    惟被告以外之人於審判外之陳述，雖不符同法第159條之1 
    至第159之4之規定，而經當事人於審判程序同意作為證據，
    法院審酌該言詞陳述或書面陳述作成時之情況，認為適當者
    ，亦得為證據，同法第159條之5第1項亦定有明文。本件檢
    察官、被告及辯護人就本判決所引用被告以外之人於審判外
    之言詞或書面陳述之證據能力，於本院準備程序、審判期日
    中均未予爭執，且均同意作為證據（見甲1卷第119頁、第21
    1至237頁、甲6卷第63頁），本院審酌該等具有傳聞證據性
    質之證據製作時之情況，並無不能自由陳述之情形，亦未見
    有何違法取證或其他瑕疵，且與待證事實具有關聯性，認為
    以之作為證據應屬適當，自均有證據能力。
　㈡非供述證據：　
　　本院以下所引用非供述證據部分，並無證據證明係公務員違
    背法定程序所取得，檢察官、被告及辯護人均不爭執各該證
    據之證據能力，是依刑事訴訟法第158條之4反面解釋，即具
    證據能力。
貳、認定事實所憑之證據及理由
一、販賣第二級毒品即事實欄一部分：
　㈠關於附表一編號3至4、編號9至10及編號14所示之事實，經被
    告於本院準備程序及審理時坦承不諱（見甲1卷第116至117
    頁、第238頁，甲6卷第62頁、第78頁）；關於附表一編號1
    至2、編號5至8及編號11至13所示之事實，業經被告於警詢
    、偵查及本院審理中坦承不諱（見乙1卷第13至33頁、第133
    至135頁、第221至224頁，乙3卷第23至28頁，丙1卷第71至7
    6頁、第143至147頁，丁1卷第99至106頁、丁2卷第61至65頁
    ，甲1卷第116至117頁、第238頁），並有如附表一「證據索
    引」欄所示各該證據可佐，足認被告上述具任意性之自白核
    與事實相符。　　
　㈡販賣毒品既係違法重罪行為，當非可公然為之，而每次買賣
    之價量，可能隨時依雙方關係深淺、資力、需求量及對行情
    之認知、來源是否充裕、查緝是否嚴謹、購買者被查獲時供
    述購買對象之可能風險之評估等情形，而異其標準，非可一
    概而論，除被告坦承犯行或價量俱臻明確外，難察得實情。
    況依一般民眾普遍認知，毒品價格非低、取得不易，且毒品
    之非法交易，向為政府查禁森嚴且重罰不寬貸，依照常理，
    苟無利可圖，應無甘冒被查緝法辦重刑之危險，平白無端從
    事販毒之交易，是以有償販賣毒品者，除非另有反證，證明
    其出於非營利之意思而為，尚難因無法查悉其買進、賣出之
    差價，而推諉無營利之意思（最高法院100年度台上字第507
    8號判決意旨可資參照）。又毒品交易時間地點之約定、金
    額數量之接洽磋商，及毒品之交付暨收取價金，均係構成販
    賣毒品罪之重要核心內容。而所謂合資、代購或調貨行為是
    否構成販賣，自應視被告在買賣毒品過程中之交易行為特徵
    而定，即其究係立於賣方之立場，向上游取得貨源後以己力
    為出售之交易，抑或立於買方立場代為聯繫購買，加以判斷
    。若被告接受買方提出購買毒品之要約，並直接向買方收取
    價金並交付毒品予買方，自己完遂買賣之交易行為，阻斷毒
    品施用者與毒品提供者之聯繫管道，縱其所交付之毒品係其
    另向上游毒販所取得，仍屬於毒品危害防制條例所規定之販
    賣行為。
　㈢被告於警詢及偵查中均坦認有販賣第二級毒品與李堃、張永
    昇、袁志仁、林宗翰、林奕成等人，而曾於偵查中否認有販
    賣第二級毒品與蕭忻臣、楊睿軒、柳傑瓏、黃大瑋等人，惟
    被告與蕭忻臣、楊睿軒、柳傑瓏、黃大瑋間並無特殊情誼，
    倘若無利可圖，並無費時費力交付毒品之理，且依其等間之
    LINE對話紀錄可知，係以「古早味」、「我剛好要進貨」、
    「今天可以去拿衣服跟水車？」、「補貨半半」等暗語，其
    中並約定價金、送貨方式，以該等行為模式，顯與合資購買
    ，或單純代購之情形不同，足徵被告販賣本件甲基安非他命
    係從中賺取價金或取得免費毒品之好處，顯有藉此牟取營利
    之意圖甚明。縱使被告係向其毒品上游取得，惟均由被告出
    面與買方聯繫，依上述說明，仍屬販賣行為無疑。
二、持有第二級毒品即事實欄二部分：
　　上述事實欄二之內容，業據被告於警詢、偵查及本院審理時
    均坦承不諱（見乙1卷第17至24頁、第133至135頁；甲1卷第
    116至117頁、第238頁），並有扣案如附表二編號1所示之煙
    草1袋、臺北市政府警察局萬華分局扣押物品清單及法務部
    調查局濫用藥物實驗室108年12月31日調科壹字第108230276
    40號鑑定書各1份等件在卷可稽（見乙1卷第191至193頁、第
    199頁），足認被告上述符合任意性之自白，核與此部分事
    實相符而足堪採信。
三、意圖販賣而持有第二級毒品即事實欄三部分：
　㈠上述事實欄三之內容，業據被告於警詢、偵查及本院審理時
    均坦承不諱（見乙3卷第23至28頁、第175至176頁，甲1卷第
    116至117頁、第238頁），並有扣案如附表二編號6至14所示
    之物、臺北市政府警察局保安警察大隊查獲涉嫌毒品危害防
    制條例毒品初步鑑驗報告單、交通部民用航空局航空醫務中
    心108年11月21日航藥鑑字第1087030號毒品鑑定書、被告持
    用之0000-000000號行動電話數位採證結果光碟等件在卷可
    稽（見乙3卷第121至131頁、第199頁），足認被告上述符合
    任意性之自白，核與此部分事實相符而足堪採信。
　㈡按毒品危害防制條例第4條第6項及第5條，分別定有「販賣毒
    品未遂罪」及「意圖販賣而持有毒品罪」；而就「單純購入
    而持有」毒品之犯罪態樣，本條例於第11條亦定有「持有毒
    品罪」之相應規範。亦即，立法者於衡量不同態樣之毒品犯
    罪行為，及所欲維護法益之重要性、防止侵害之可能性及事
    後矯正行為人之必要性後，於本條例第4條第1項至第4項、
    第6項、第5條及第11條，將販賣毒品、持有毒品之行為，建
    構出「販賣毒品既遂」、「販賣毒品未遂」、「意圖販賣而
    持有毒品」及「持有毒品」四種不同犯罪態樣之體系，並依
    行為人對該等犯罪所應負責任之程度，定其處罰。是依據前
    開規定所建構之體系，毒品危害防制條例第4條第1項至第4
    項所定之「販賣毒品既遂」，解釋上，應指銷售賣出之行為
    已完成者而言，不包含單純「購入」毒品之情形。而不論依
    文義解釋、體系解釋及立法者之原意，毒品危害防制條例第
    4條第1項至第4項所定販賣毒品既遂罪，僅限於「銷售賣出
    」之行為已完成，始足該當，如有悖於上開意旨，擴張或增
    加法律規定所無之內容，而擴增可罰行為範圍，即與憲法罪
    刑法定原則有違（司法院釋字第792號解釋意旨及理由書參
    照）。又關於「販賣未遂」與「意圖販賣而持有」的關係，
    如果於購入後有著手於賣出的行為，但尚未真正賣出，參酌
    本件解釋的意旨，應該當販賣未遂罪；然而如果只有買入而
    無法證明其已經著手於賣出的行為，則只能於有販賣的意圖
    時，論以第5條較輕的「意圖販賣而持有」毒品罪（司法院
    釋字第792號解釋謝銘洋大法官提出之協同意見書可資參照
    ）；關於「買、入、賣、出」毒品的行為，依其行為階段，
    似可分別處理如下：㈠購買毒品（尚未取得）的階段：購買
    者尚不成立犯罪，僅處罰出售者的出售行為，即可達成毒品
    條例防制毒品危害的目的；㈡買「入」毒品而持有（尚無任
    何出售行為）的階段：持有毒品行為，可能成立毒品條例第
    5條意圖販賣而持有毒品罪，或第11條持有毒品罪；㈢買入並
    著手「賣（出售）」毒品（尚未交付）的階段：可能成立販
    賣未遂罪；㈣買入毒品並賣「出」（交付）毒品的階段：可
    能成立販賣既遂罪（司法院釋字第792號解釋中林俊益大法
    官所提之協同意見書參照）。　
　㈢依被告於偵查中及本院審理中陳稱：108年11月20日扣案的毒
    品來源是莊育智，那時是我要跟朋友一起買毒品，我沒有要
    賣，要自己吃。我從臺中回來時莊育智有聯絡我，說要載我
    回○○路的家，但在路上就被警察臨檢，他就趕快把東西塞給
    我叫我分擔，我錢還沒給他，我買這些毒品當初是想要配合
    警察作為蒐證之用等語（見乙3卷第175至176頁、第339至34
    1頁、甲1卷第240至241頁），堪認被告係基於施用之意而購
    入如附表二編號6之第二級毒品，並有起意欲將購得之甲基
    安非他命販賣予他人，惟依卷內資料，尚難認有何證據足資
    認定被告就該扣案之毒品已有向外求售或找到買家提供看貨
    、議價等買賣毒品之要約或意思合致，本院無從認被告已著
    手於販賣毒品之構成要件行為，揆諸前揭說明，被告如事實
    欄三所為犯行，僅該當意圖販賣而持有第二級毒品，尚未達
    著手販賣之程度，應可確定。
四、施用第二級毒品即事實欄四部分：
　  上述事實欄四㈠㈡部分，業據被告於警詢、偵查及本院審理時
    均自白不諱（見乙2卷第13至25頁；乙4卷第21至26頁、第17
    3至174頁、第213至215頁；甲1卷第116至117頁、第238頁）
    ，並有自願搜索同意書2份、勘查採證同意書2份、臺北市政
    府警察局萬華分局搜索扣押筆錄暨扣押物品目錄表、臺北市
    政府警察局保安警察大隊搜索扣押筆錄暨扣押物品目錄表、
    台灣尖端先進生技醫藥股份有限公司108年11月15日濫用藥
    物檢驗報告、臺北市政府警察局偵辦毒品案件尿液檢體委驗
    單（尿液檢體編號：140835）、台灣尖端先進生技醫藥股份
    有限公司108年12月6日濫用藥物檢驗報告、臺北市政府警察
    局偵辦毒品案件尿液檢體委驗單（尿液檢體編號：123601）
    等件在卷可稽（見乙2卷第39頁、第43至51頁、第87至93頁
    ；乙4卷第103至115頁、第131頁、第197至199頁），足認被
    告上述符合任意性之自白，核與此部分事實相符而足堪採信
    。
五、幫助他人施用第二級毒品即事實欄五部分：
　㈠上述事實欄五部分，業據被告於警詢、偵查及本院審理時均
    坦白承認（見丙1卷第9至13頁、第143至147頁、甲1卷第116
    至117頁、第238頁），核與證人洪宗聖於警詢及偵查中之證
    述相符（見丙1卷第15至22頁、第93至95頁），復有被告與
    證人洪宗聖間以通訊軟體LINE聯繫之對話截圖、中國信託商
    業銀行109年7月30日中信銀字第109224839186669號函附之
    郭佳儒開戶資料暨交易明細、109年8月19日中信銀字第1092
    24839204745號函附之洪宗聖所有帳戶交易明細、臺北市政
    府警察局松山分局扣押筆錄暨扣押物品目錄表及交通部民用
    航空局航空醫務中心109年2月17日航藥鑑字第1090826號毒
    品鑑定書各1份在卷可稽（見丙1卷第25至27頁、第37至38頁
    、第43至48頁、第103至121頁、第131至135頁），是被告此
    部分任意性自白與事實相符，關於此部分犯罪事實，自堪以
    認定。
　㈡按苟無營利之意圖，無償受他人委託，出面代購毒品或共同
    合資購買，並分攤價金及分受毒品，以便利、助益委託人施
    用者，固為幫助施用毒品；倘以營利之意圖交付毒品，而收
    取對價，無論毒販原即持有待交易之毒品，抑或與買方議妥
    交易後，始轉而向上手取得毒品交付買方，亦不論該次交易
    係起因於賣方主動兜售或買方主動洽購，毒販既有營利意圖
    ，即非可與單純為便利施用者乃代為購買毒品之情形等同視
    之，而均論以幫助施用毒品罪，二者之辨，主要仍在營利意
    圖之有無。而認定行為人是否有營利之意圖，當可審酌供需
    者間接洽之情形、該交易如何起始、商議、達成合意，並勞
    費及風險之承擔等客觀情狀，以為判斷之所據（最高法院10
    7年度台上字第3035號判決意旨參照）。再幫助施用毒品與
    轉讓毒品，雖同不具有營利之意圖，然幫助施用者，因行為
    人於購入之初，即係為委託人而持有毒品，此與轉讓毒品係
    指基於自己之意思取得毒品所有權後，將其為己持有之毒品
    ，以移轉所有權之意思交付他人之情形，顯然有別。
　㈢查證人洪宗聖於偵查中具結證稱：被告跟我說1t 39價格是3
    萬9,000元，之前我跟被告買1台價格是比較貴的，我不確定
    是不是因為有跟他朋友一起結單所以比較便宜等語（見丙1
    卷第94頁），核與被告於偵查中自承：我的毒品上游說一次
    購買多少就可以算便宜，所以我找洪宗聖一起買等語相符（
    見丙1卷第144頁），再勾稽中國信託交易明細及被告與證人
    洪宗聖之LINE對話紀錄：「被告：這幾天跟我朋友一起結單
    ，1t只要39、他後天結帳；洪宗聖：我可以先匯大部分款給
    你，去了再跟你拿就是、先給你3w如何，這樣應該你結單容
    易；被告：我是因為一定要在後天晚上12點回完帳，而且幾
    乎沒賺的給您，我不想被我老板殺了」（見丙1卷第26至27
    頁），雖於對話內有討論毒品數量、價金，惟雙方均係討論
    合購結單、分攤價金及分受毒品，並無營利之意圖，堪信被
    告有幫助洪宗聖施用第二級毒品之犯行無訛。
六、綜上所述，本案事證已臻明確，被告上述各犯行，均堪認定
    ，均應予依法論科。
參、論罪科刑
一、論罪部分：
　㈠新舊法比較：
　1.按行為後法律有變更者，適用行為時之法律。但行為後之法
    律有利於行為人者，適用最有利於行為人之法律，刑法第2
    條第1項定有明文。此一規定係規範行為後法律變更所生新
    舊法律比較適用之準據法。而比較時應就罪刑有關之共犯、
    未遂犯、想像競合犯、牽連犯、連續犯、結合犯，以及累犯
    加重、自首減輕暨其他法定加減原因（如身分加減）與加減
    例等一切情形，綜其全部罪刑之結果而為比較，最高法院96
    年度台上字第7542號判決可資參照。
　2.經查，被告為事實欄各項行為後，毒品危害防制條例第4條
    第2項、第17條第2項規定業於109年1月15日修正，於109年7
    月15日施行，茲比較如下：
　⑴修正前毒品危害防制條例第4條第2項規定「製造、運輸、販
    賣第二級毒品者，處無期徒刑或7年以上有期徒刑，得併科
    新臺幣1,000萬元以下罰金」，修正後則規定「製造、運輸
    、販賣第二級毒品者，處無期徒刑或10年以上有期徒刑，得
    併科新臺幣1,500萬元以下罰金」，修正後規定就有期徒刑
    及併科罰金刑度部分已提高為「10年以上有期徒刑，得併科
    新臺幣1,500萬元以下罰金」，經比較新舊法規定，自以修
    正前規定較有利於被告。
　⑵修正前毒品危害防制條例第11條第2項規定「持有第二級毒品
    者，處2年以下有期徒刑、拘役或新臺幣3萬元以下罰金」，
    修正後則規定「持有第二級毒品者，處2年以下有期徒刑、
    拘役或新臺幣20萬元以下罰金。」，修正後規定就罰金刑度
    部分已提高為「新臺幣20萬元以下罰金」，經比較新舊法規
    定，自以修正前規定較有利於被告。
　⑶修正前毒品危害防制條例第17條第2項規定「犯第4條至第8條
    之罪於偵查及審判中均自白者，減輕其刑」，修正後則規定
    「犯第4條至第8條之罪於偵查及歷次審判中均自白者，減輕
    其刑」，修正後就被告自白犯罪減輕其刑之適用，變更為「
    於偵查及歷次審判中均自白」，要件更為嚴苛，經比較新舊
    法規定，以修正前毒品危害防制條例第17條第2項規定較有
    利於被告。
　⑷據上，綜合比較之結果，以被告行為時之修正前毒品危害防
    制條例之規定，較為有利被告，自應均適用修正前毒品危害
    防制條例第4條第2項、第11條第2項、第17條第2項之規定。
　㈡罪名：
　1.核被告於事實欄一㈠㈡即如附表一編號1至14所示之行為，係
    均犯修正前毒品危害防制條例第4條第2項之販賣第二級毒品
    罪。其販賣第二級毒品前持有該毒品之低度行為，為其後販
    賣之高度行為所吸收，不另論罪。又於附表一編號6所示交
    易情形中，被告販賣前係基於單一販賣而持有第二級毒品之
    意思，於109年3月16日前某時許向其毒品上游取得同級不同
    種之甲基安非他命、成分不明之搖頭丸及大麻而持有之，再
    販賣與袁志仁，因侵害同一社會法益，故應評價為單一之販
    賣第二級毒品行為，而僅論單純一罪；復因該持有第二級毒
    品之低度行為，為其販賣第二級毒品之高度行為所吸收，亦
    不另論罪。
　2.核被告就事實欄二所為，係犯修正前毒品危害防制條例第11
    條第2項之持有第二級毒品罪。　
　3.核被告就事實欄三所為，係犯毒品危害防制條例第5條第2項
    之意圖販賣而持有第二級毒品罪。被告持有毒品之低度行為
    ，為意圖販賣而持有之高度行為所吸收，不另論罪。
　4.核被告於事實欄四先後所為，均係犯毒品危害防制條例第10
    條第2項之施用第二級毒品罪。被告施用甲基安非他命前後
    持有甲基安非他命行為，因意在供己施用，是其持有之低度
    行為應為施用之高度行為所吸收，均不另論罪。
　5.核被告就事實欄五所為，係犯刑法第30條第1項前段、毒品
    危害防制條例第10條第2項之幫助施用第二級毒品罪。被告
    幫助施用第二級毒品前持有該毒品之低度行為，為其幫助施
    用之高度行為所吸收，不另論罪。　　
　㈢變更起訴法條：
　　被告係欲販賣他人而牟利，而購入如附表二編號6所示之甲
    基安非他命伺機販售，惟因遭警查獲而無法完成販賣第二級
    毒品之行為，依上述說明，依卷內事證，被告就該扣案之毒
    品尚無從認定已有向外求售或找到買家提供看貨、議價等買
    賣毒品之要約或意思合致，自無從認定被告已著手於販賣毒
    品之構成要件行為，而應論以意圖販賣而持有第二級毒品罪
    ，起訴意旨認構成販賣第二級毒品罪，容有誤會，惟二者基
    本社會事實相同，本院於審理時已依刑事訴訟法第95條第1
    款當庭諭知被告此部分涉及意圖販賣而持有第二級毒品罪名
    （見甲1卷第211頁），並使被告為答辯，辯護人亦就此為被
    告利益辯護，對被告之防禦權不生不利影響，爰依法變更起
    訴法條。
二、共犯關係：
　　被告就本案如事實欄一附表一編號6、7所示之犯行，與真實
    姓名年籍不詳之男子「阿祥」間有犯意聯絡及行為分擔，應
    依刑法第28條規定，論以共同正犯。　
三、罪數關係：
　㈠被告就事實欄一㈠㈡即附表一編號1至14所示之行為，係犯14次
    販賣第二級毒品之犯行，其犯意各別、行為互殊，應予分論
    併罰之。
　㈡被告就事實欄四所示即被告前後2次施用毒品犯行，犯意各別
    ，行為互殊，應予分論併罰。
四、刑之加重、減輕事由：
　㈠加重事由部分（累犯）：
  1.被告前因持有第二級毒品案件，經本院以108年度簡字第164
    8號判決判處有期徒刑3月確定，於108年10月15日易科罰金
    執行完畢；復因施用第二級毒品案件，經本院以108年度簡
    字第2021號判決判處有期徒刑2月確定，於108年12月17日易
    科罰金執行完畢，有臺灣高等法院被告前案紀錄表1份在卷
    可查，其受有期徒刑之執行完畢後，5年以內故意再犯本案
    有期徒刑以上之罪，為累犯。
　2.依刑法第47條第1項有關累犯加重本刑部分，固不生違反憲
    法一行為不二罰原則之問題。惟其不分情節，基於累犯者有
    其特別惡性及對刑罰反應力薄弱等立法理由，一律加重最低
    本刑，於不符合刑法第59條所定要件之情形下，致生行為人
    所受之刑罰超過其所應負擔罪責之個案，其人身自由因此遭
    受過苛之侵害部分，對人民受憲法第8條保障之人身自由所
    為限制，不符憲法罪刑相當原則，牴觸憲法第23條比例原則
    ；而於前揭法條修正前，為避免發生上述罪刑不相當之情形
    ，法院就該個案裁量是否加重最低本刑（司法院釋字第775
    號解釋參照）。本件被告有上述持有、施用毒品之前科紀錄
    ，竟仍未悔改，遠離毒品，且從持有、施用毒品惡化為意圖
    營利而持有毒品、販賣毒品，犯罪情節愈發嚴重，顯見其有
    特別惡性，對刑罰反應力薄弱，倘仍以最低法定本刑為量刑
    之下限，無法反應本案再為犯罪之特別惡性，而與罪刑相當
    原則有違，是參諸上述說明，除⑴販賣第二級毒品罪法定刑
    為無期徒刑部分依法不得加重，⑵附表一編號1至4、編號14
    、幫助他人施用第二級毒品（即事實欄五）外（即非於108
    年10月15日受徒刑之執行完畢後，5年內故意再犯之行為）
    ，其餘犯行及其法定刑仍均應依刑法第47條第1項規定，加
    重其刑。
　㈡減輕事由部分：
　1.偵查及審判中均自白：
  ⑴查被告就事實欄一即附表一編號1至2、5至8、11至13所示行
    為及就事實欄三所示行為於偵查中及本院審理時均自白犯罪
    ，則依修正前毒品危害防制條例第17條第2項均減輕其刑。
  ⑵被告及辯護人主張就附表一編號3至4、9至10、14所示犯行，
    被告於偵查中並非否認犯罪，而係所涉及之案件太多，實際
    上已經弄不清楚，但對於交易過程就其記憶所及均能坦承交
    代等語，而認有偵審自白減刑之適用云云。惟查：
　　①刑事訴訟法上所稱犯罪嫌疑人或被告不利於己之供述，有
      自白及其他不利之陳述之分，前者係指對自己之犯罪事實
      全部或主要部分為肯定供述；後者則指自白外之其他單純
      承認不利於己之事實所為之陳述皆屬之，因與事實之立證
      相結合足以認定犯罪成立，學理上稱之為「自認」或「不
      完全自白」。又所謂「自白」，乃指對自己之犯罪事實全
      部或主要部分為肯定供述之意而言。此所稱犯罪事實，則
      指符合犯罪構成要件之具體社會事實而言。
　　②關於附表一編號3至4（販賣對象蕭忻臣）：
　　　被告於警詢時供陳：當時是我跟蕭忻臣要一起向我的毒品
      上游購買安非他命，當時因為我的毒品上游說只對我一個
      人，所以我才請蕭忻臣先匯款給我，因為毒品上游說要先
      收到錢，所以蕭忻臣就先匯款，當時我也在場，毒品上游
      就將安非他命給蕭忻臣跟我，不是我跟蕭忻臣交易的（見
      乙5卷第9至16頁）；復於偵查中又稱：8月14日我跟蕭忻
      臣一起合購17.5公克，我自己拿8.75公克，是莊育智把毒
      品送來給我。8月17日也是我跟蕭忻臣一起合購，也是莊
      育智把毒品送來分裝，我否認我有販賣毒品給蕭忻臣，我
      跟他是合購等語（乙3卷第339至341頁），雖被告對於交
      易過程已有說明，惟被告既自陳其毒品上游只對其1人，
      何以交貨時又係與蕭忻臣一同到場收貨？且依其與蕭忻臣
      間之LINE對話，被告於108年8月13日晚間11時46分許傳訊
      予蕭忻臣：「丁　我剛好要進貨　跟上次一樣　需要幫忙
      」，蕭忻臣並回覆：「有　匯一萬五」等語（見乙5卷第1
      33至134頁），堪認被告有販賣毒品與蕭忻臣之事實，被
      告於偵查中向檢察官否認有何販賣毒品與蕭忻臣之事實，
      自難認有就其自己之犯罪事實全部或主要部分為肯定供述
      之意。
　　②附表一編號9至10（販賣對象楊睿軒）
　　  被告於警詢時供陳：我有與綽號「楊肯尼」男子楊睿軒聯
      絡過。他請我幫他聯繫我的毒品上游邱彥祥，要向他購買
      毒品。我沒有賣毒品給楊睿軒。我有跟楊睿軒用手機聯繫
      ，毒品密語是古早味，我當初是介紹我的毒品上游給楊睿
      軒（見戊1卷第7至13頁）；復於偵查中又稱：楊睿軒是透
      過我向邱彥翔購買，我是介紹人，他們在我家做交易，我
      沒有得到任何好處，我否認有販賣第二級毒品罪等語（見
      庚6卷第76頁）；惟依證人楊睿軒於偵查中具結證稱：我
      跟郭佳儒是用電話聯繫，買毒品的錢我匯款到他指定的帳
      號，我是單純找他買，是跟他交易，錢也是交給他，不是
      請他幫我調，也不是合購等語（見戊1卷第174頁）。再觀
      諸被告與證人楊睿軒間之通訊監察譯文，亦可知被告告知
      楊睿軒：「等一下有古早味喔」，並以電話催促楊睿軒將
      手上持有的毒品快去賣掉，賣完之後被告再請他（見戊1
      卷第117頁），依上述證人楊睿軒之證述及通訊監察譯文
      內容，均與被告上述所辯僅係介紹人，居中聯繫邱彥翔與
      楊睿軒間毒品交易等情不符，即難認被告就此部分事實有
      所自白。　
　　③附表一編號14（販賣對象柳傑瓏、黃大瑋）
　　　被告於偵查中供稱：我沒有在107年1月底在西門町成都路
      某日租套房販賣12萬的安非他命給黃大瑋，107年1月那時
      我還在臺中看守所內羈押中，我也沒有賣給柳傑瓏，他應
      該找黃大瑋買就可以，我否認有販賣第二級毒品罪等語（
      見庚6卷第76頁）；惟被告係於107年4月25日曾因違反毒
      品危害防制條例等案件而遭羈押至107年8月1日當庭釋放
      ，復因施用毒品而於107年11月29日入新店看守所附設勒
      戒所內執行觀察勒戒至108年1月3日因無繼續施用傾向出
      所，有臺灣高等法院被告前案紀錄表在卷可佐，則被告於
      107年1月底間並未因案被羈押或執行中失去人身自由，被
      告於偵查中亦否認有何販賣與柳傑瓏、黃大瑋第二級毒品
      之行為，自與毒品危害防制條例第17條第2項偵審均自白
      之要件未合，而無適用之虞。
　2.供出毒品來源：
　⑴按毒品危害防制條例第17條第1項規定：犯第4條至第8條、第
    10條或第11條之罪，供出毒品來源，因而查獲其他正犯或共
    犯者，減輕或免除其刑。旨在鼓勵被告供出其所涉案件查獲
    毒品之來源，以擴大落實毒品之追查，俾有效斷絕毒品之供
    給，杜絕毒品氾濫。所指「供出來源」，舉凡提供於該毒品
    流通過程之各階段中，涉嫌毒品供給之相關嫌犯具體資訊，
    而有助益於落實毒品查緝，因而查獲其他正犯或共犯，遏止
    毒品氾濫者，應皆屬之。所謂「因而查獲其他正犯或共犯」
    ，自當指有偵查犯罪職權之公務員依循被告所提供之毒品來
    源具體資料，而查獲於該毒品流通過程各階段中供給毒品之
    相關嫌犯而言（最高法院106年度台上字第3454號判決參照
    ）。
  ⑵就事實欄一即附表一編號1至14所示內容有供出毒品來源者，
    說明如下：
　　①附表一編號5至8、編號14，被告供出其毒品來源為如附表
      一編號5至8、編號14中「供出毒品來源欄」所示之人，並
      有臺北市政府警察局萬華分局110年4月29日北市警萬分刑
      第1103028959號函暨附件、110年6月18日北市警萬分刑字
      第1103032710號函暨附件、臺中市政府警察局第五分局11
      0年6月29日中市警五分偵字第1100029372號函暨附件在卷
      可佐（見甲1卷第183至189頁、甲3卷第89至91頁、甲6卷
      第87至96頁），並因此而查獲其來源，則應依毒品危害防
      制條例第17條第1項之規定，減輕其刑。
　　②至附表一編號1至4所示，被告雖主張其毒品來源均為陳鈞
      鋒、莊育智，萬華分局固有110年4月29日以北市警萬分刑
      第1103028959號函暨附件回覆有依被告供述查獲上游等情
      ，惟依警方依被告供述查獲其向陳鈞鋒、莊育智所收受之
      毒品時間為108年9月至10月間，與附表一編號1至4所示販
      賣時間為108年5月至8月間，兩者並不相符，被告所販出
      時間早於其向莊育智、陳鈞鋒所購入之時間，難認其等為
      被告之毒品來源。
　　③另就附表一編號9至13部分，被告辯稱其毒品來源為陳鈞鋒
      、阿翔等人，惟臺北市政府警察局南港分局110年4月30日
      北市警南分刑字第1103035910號函：郭佳儒僅供稱毒品來
      源為「阿祥」、「邱彥祥」、「邱彥翔」、王志皓等人，
      但並未因此查獲(見甲4卷第75頁)；臺北市政府警察局松
      山分局110年5月3日北市警松分刑字第1103037979號函覆
      表示：郭佳儒僅供稱毒品來源為「陳鈞鋒」之男子，但未
      提供年籍資料，未能繼續追查(見甲5卷第71至79頁)。可
      知被告雖有供陳，惟並無提供具體資料以供後續查緝，而
      無毒品危害防制條例第17條第1項之適用。
　⑶關於事實欄三部分，依臺北市政府警察局刑事警察大隊110年
    4月29日北市警刑大七字第1103039850號函回覆表示：就此
    事實係由本局保安警察大隊第一中隊員警盤查後分別查獲被
    告及莊育智，被告於警詢時並未陳述其毒品來源為莊育智（
    見甲1卷第169至181頁），而員警亦係於盤查時查獲莊育智
    其他犯行，此部分亦無毒品危害防制條例第17條第1項之規
    定。
　⑷於事實欄四部分，查被告於警詢中就事實欄四㈠所示犯行之毒
    品來源供稱係陳鈞鋒，且經本院函詢查獲單位後，臺北市政
    府警察局萬華分局回函稱：業據郭佳儒之供述而查獲毒品來
    源陳鈞鋒、莊育智（見甲1卷第183至189頁），足見本件確
    有因被告供出毒品來源因而查獲被告之毒品來源陳鈞鋒，是
    自應依毒品危害防制條例第17條第1項減輕其刑。
　⑸於事實欄五部分，依臺北市政府警察局松山分局110年5月3日
    北市警松分刑字第1103037977號函郭佳儒僅供稱毒品來源為
    「陳君峰」（音譯）之男子，但未提供年籍資料，未能繼續
    追查等語(見丙1卷第67頁)，惟被告並無提供具體資料以供
    後續查緝，而無毒品危害防制條例第17條第1項之適用。
　3.幫助犯罪部分：
　　就事實欄五所示之事實，被告未參與施用第二級毒品罪之構
    成要件行為，應依刑法第30條第2項之規定，減輕其刑。
　㈢不予酌減其刑之說明：
　1.刑法第59條規定之酌量減輕其刑，必須犯罪另有特殊之原因
    與環境，在客觀上足以引起一般同情，認為即使予以宣告法
    定最低度刑，猶嫌過重者，始有其適用。此所謂法定最低度
    刑，固包括法定最低本刑；惟遇有其他法定減輕之事由者，
    則應係指適用其他法定減輕事由減輕其刑後之最低度刑而言
    。倘被告別有法定減輕事由者，應先適用法定減輕事由減輕
    其刑後，猶認其犯罪之情狀顯可憫恕，即使科以該減輕後之
    最低度刑仍嫌過重者，始得適用刑法第59條規定酌量減輕其
    刑（最高法院108年度台上字第3884號判決意旨參照）。
  2.被告及辯護人主張被告就上述販賣第二級毒品之犯行，固值
    非難，惟其誤交損友且因罹病，且所販賣之毒品終未流入市
    面，危害狀態已為警控制而未有擴大，縱依上述減輕事由減
    輕其刑後之法定最低刑度仍嫌過重云云。惟查：販賣毒品為
    萬國公罪，危害人類身心甚鉅，近來世界各國為杜絕毒品氾
    濫，防止毒品毒害人民並預防因此所衍生之犯罪，均大力宣
    導、教育民眾遠離毒品，且甚多對於毒品之流通者，臨以嚴
    刑，我國媒體就此亦多加報導，故對於毒品之禁絕，自為民
    眾所熟悉，被告實難諉為不知。縱本案毒品部分旋遭查獲而
    未流入市面，對我國社會秩序及人民健康仍有潛在性之嚴重
    危害，難謂其所為之危害非屬重大，且若以尚未流入市面為
    酌量減輕其刑之原因，不啻變相鼓勵更多人僅為謀一己之私
    利即販賣毒品，實非事理之平，且誠有重大危害社會治安之
    虞，況被告部分犯行所販賣之毒品數量非少。又被告有修正
    前毒品危害防制條例第17條第2項、第1項所定減刑事由，經
    依法遞減後，被告販賣第二級毒品罪之最輕本刑為7年以上
    有期徒刑，依法遞減後法定刑已無情輕法重可堪憫恕之處。
    是就被告所為，實難認其等犯罪情狀，在客觀上有足以引起
    一般人同情之情堪憫恕情狀，故被告及辯護人請求本院依刑
    法第59條酌減被告之刑，無從採納。
　㈣準此，本件依被告所犯犯行構成累犯及其犯罪情節，並無上
    述再予酌減其刑情事，除販賣第二級毒品罪法定刑為無期徒
    刑部分依法不得加重外，及除非於108年10月15日受徒刑之
    執行完畢後，5年內故意再犯之行為外，其餘之刑即均應依
    刑法第47條第1 項之規定加重其刑，其餘部分並均依刑法第
    70條、第71條第1項先加重後遞減之。
五、量刑：
　  爰以行為人之責任為基礎，本院審酌被告正值青年，不思循
    正途賺取財物，竟透過通訊軟體聯繫販毒訊息，企圖藉由販
    賣毒品獲取不法利益，無視政府嚴厲查緝毒品禁令，戕害他
    人身體健康，並助長毒品氾濫，應予非難，且審酌所販賣之
    毒品數量及金額非少，且有多次完成交易結果，對於社會治
    安影響非淺；惟考量被告之惡性並非重大不赦，且被告於偵
    查及本院審理時均坦承犯行，犯罪後態度尚佳；兼衡被告自
    陳大學畢業之智識程度、曾任百貨公司陳列督導等工作，因
    誤交損友及染病，而開始自暴自棄，現已完全清醒，尚有父
    母需照顧等生活狀況（見甲1卷第243頁），暨其犯罪動機、
    目的、手段、情節等一切情狀，另審酌公訴人、被告及辯護
    人對於科刑範圍之意見後，爰各量處如主文主刑部分所示之
    刑，並就得易科罰金部分之刑，諭知易科罰金之折算標準。
    再綜合審酌各次犯行間不法與罪責相類程度，各行為之態樣
    、手段、動機，及對被告施以矯正之必要性，另就不得易科
    罰金之刑，定其應執行之刑。
肆、沒收：
一、第二級毒品及施用器具部分：
　㈠按查獲之第一級、第二級毒品及專供製造或施用第一級、第
    二級毒品之器具，不問屬於犯罪行為人與否，均沒收銷燬之
    ，毒品危害防制條例第18條第1項前段定有明文。
　㈡查扣案如附表二編號1、2、6至8、12所示之物，經附表二各
    編號「說明欄」及「證據出處欄」所示之內容，確檢出含有
    第二級毒品甲基安非他命、大麻等成分，不問屬於犯罪行為
    人與否，均應依毒品危害防制條例第18條第1項前段規定沒
    收並銷燬之。又包裝上開附表二編號1、6所示毒品之外包裝
    袋，均係用於包裹毒品，其上顯留有該毒品之殘渣，衡情自
    難與之剝離，且無析離之實益與必要，就該外包裝袋應併予
    諭知沒收銷燬之。至因鑑驗用罄之毒品，既已滅失，爰不另
    宣告沒收銷燬，附此敘明。
　㈢而附表二編號2、7、8、12所示之吸食器，經檢驗後，確均含
    第二級毒品甲基安非他命成分乙節，有交通部民用航空局航
    空醫務中心108年12月18日航藥鑑字第1087495號毒品鑑定書
    、臺北市政府警察局保安警察大隊查獲涉嫌毒品危害防制條
    例毒品初步鑑驗報告單在卷可稽（見乙1卷第207至208頁、
    乙3卷第131頁），而吸食器屬施用毒品之器具無疑，該等扣
    案物品係被告於留宿房內及隨身攜帶之包包內查獲及扣案，
    因其內殘留毒品，難以析離，爰與所盛裝之毒品整體同視，
    應依毒品危害防制條例第18條第1項前段規定，不問屬於犯
    罪行為人與否，宣告沒收銷燬之。至鑑驗耗損部分之毒品，
    既已驗畢用罄滅失，不另宣告沒收銷燬。
二、其他供犯罪所用之物：
　㈠按犯第4條至第9條、第12條、第13條或第14條第1項、第2項
    之罪者，其供犯罪所用之物，不問屬於犯罪行為人與否，均
    沒收之，毒品危害防制條例第19條第1項定有明文。
　㈡查扣案如附表二編號3至5、9至11、13至14所示之夾鏈分裝袋
    、電子磅秤、手機等物，被告於偵查中及審理中均自承：因
    為我跟其他人如果要一起用，給別人一大包對方會嚇到。所
    以要用分裝袋裝成小包，磅秤是對方提供給我，用來檢査我
    買的毒品重量是否正確。夾鏈袋是我在附近商店買的。分裝
    也是怕沒有節制一直用，持用的手機也是用來聯繫犯毒使用
    等語（見乙3卷第176頁、甲1卷第222頁），是上述物品均屬
    被告為販賣毒品所用之物，自應依上述規定宣告沒收。
三、犯罪所得部分：
　㈠另犯罪所得，屬於犯罪行為人者，沒收之。但有特別規定者
    ，依其規定；前項之沒收，於全部或一部不能沒收或不宜執
    行沒收時，追徵其價額，刑法第38條之1第1項、第3項定有
    明文。
　㈡查被告販賣毒品甲基安非他命與附表一「販賣對象」所示之
    人，並受有「交易價格欄」所示之犯罪所得，業有該等證人
    之證述及匯款交易明細在卷可憑，並共收取價金39萬3,600
    元之事實，然被告上述販賣毒品之犯罪所得，並未扣案，爰
    依刑法第38條之1第1項前段規定宣告沒收，於全部或一部不
    能沒收或不宜執行沒收時，依同條第3項規定，追徵其價額
    。
據上論斷，應依刑事訴訟法第299條第1項前段、第300條，判決
如主文。
本案經檢察官游忠霖提起公訴及追加起訴，檢察官王繼瑩追加起
訴暨聲請移送併辦，檢察官林淑玲到庭執行職務。
中　　華　　民　　國　　110 　年　　11　　月　　17　　日
　　　　　　　　　刑事第二庭  審判長法  官  林秋宜
                                    法  官  黃靖崴
                                    法  官  洪甯雅
以上正本證明與原本無異。　　　　　　　　　　　　　　　　
如不服本判決應於收受送達後20日內向本院提出上訴書狀，並應
敘述具體理由；其未敘述上訴理由者，應於上訴期間屆滿後20日
內向本院補提理由書（均須按他造當事人之人數附繕本）「切勿
逕送上級法院」。
                                    書記官　胡嘉玲
中　　華　　民　　國　　110 　年　　11　　月　　17　　日
附錄本案論罪科刑法條全文：

修正前毒品危害防制條例第4條
製造、運輸、販賣第一級毒品者，處死刑或無期徒刑；處無期徒
刑者，得併科新臺幣2,000萬元以下罰金。
製造、運輸、販賣第二級毒品者，處無期徒刑或7年以上有期徒
刑，得併科新臺幣1,000萬元以下罰金。
製造、運輸、販賣第三級毒品者，處7年以上有期徒刑，得併科
新臺幣700萬元以下罰金。
製造、運輸、販賣第四級毒品者，處5年以上12年以下有期徒刑
，得併科新臺幣300萬元以下罰金。
製造、運輸、販賣專供製造或施用毒品之器具者，處1年以上7年
以下有期徒刑，得併科新臺幣100萬元以下罰金。
前五項之未遂犯罰之。

毒品危害防制條例第5條
意圖販賣而持有第一級毒品者，處無期徒刑或10年以上有期徒刑
，得併科新臺幣700萬元以下罰金。
意圖販賣而持有第二級毒品者，處5年以上有期徒刑，得併科新
臺幣500萬元以下罰金。
意圖販賣而持有第三級毒品者，處3年以上10年以下有期徒刑，
得併科新臺幣300萬元以下罰金。
意圖販賣而持有第四級毒品或專供製造、施用毒品之器具者，處
1年以上7年以下有期徒刑，得併科新臺幣100萬元以下罰金。

毒品危害防制條例第10條
施用第一級毒品者，處6月以上5年以下有期徒刑。
施用第二級毒品者，處3年以下有期徒刑。

修正前毒品危害防制條例第11條
持有第一級毒品者，處3年以下有期徒刑、拘役或新臺幣5萬元以
下罰金。
持有第二級毒品者，處2年以下有期徒刑、拘役或新臺幣3萬元以
下罰金。
持有第一級毒品純質淨重10公克以上者，處1年以上7年以下有期
徒刑，得併科新臺幣100萬元以下罰金。
持有第二級毒品純質淨重20公克以上者，處6月以上5年以下有期
徒刑，得併科新臺幣70萬元以下罰金。
持有第三級毒品純質淨重20公克以上者，處3年以下有期徒刑，
得併科新臺幣30萬元以下罰金。
持有第四級毒品純質淨重20公克以上者，處1年以下有期徒刑，
得併科新臺幣10萬元以下罰金。
持有專供製造或施用第一級、第二級毒品之器具者，處1年以下
有期徒刑、拘役或新臺幣1萬元以下罰金。

◎附錄：本案相關卷宗代號表
編號 機關、案號、卷次 代號 1 本院109年度訴字第927號卷 甲1卷 2 本院109年度易字第928號卷 甲2卷 3 本院109年度訴字第1028號卷 甲3卷 4 本院109年度訴字第1257號卷 甲4卷 5 本院110年度訴字第7號卷 甲5卷 6 本院110年度訴字第171號卷 甲6卷 7 臺北地檢署108年度偵字第26723號卷 乙1卷 8 臺北地檢署108年度毒偵字第3880號卷 乙2卷 9 臺北地檢署108年度偵字第28283號卷 乙3卷 10 臺北地檢署108年度毒偵字第4067號卷 乙4卷 11 臺北地檢署108年度偵字第28954號卷 乙5卷 12 臺北地檢署108年度他字第9731號卷 乙6卷 13 臺北地檢署109年度偵字第16251號卷 丙1卷 14 臺北地檢署109年度他字第4217號卷 丁1卷 15 臺北地檢署109年度他字第5143號卷 丁2卷 16 臺北地檢署109年度他字第4930號卷 丁3卷 17 臺北地檢署109年度偵字第26787號卷 戊1卷 18 臺北地檢署109年度偵字第17675號卷 己1卷 19 高雄地檢署108年度偵字第16538號卷 庚1卷 20 高雄地檢署107年度偵字第16148號卷一 庚2卷 21 高雄地檢署107年度偵字第16148號卷二 庚3卷 22 高雄市政府警察局新興分局移送卷一 庚4卷 23 高雄市政府警察局新興分局移送卷二 庚5卷 24 臺北地檢署109年度偵字第24148號卷 庚6卷 


◎附表一：
編號 販賣對象 販賣時間 (民國) 交易情形 交易價格(新臺幣) 【即本案犯罪所得】 偵審自白 證據索引 罪名及宣告刑   販賣地點   供出毒品來源   1 李堃 108年5月26日 凌晨1時2分後某不詳時間 李堃於108年5月26日凌晨12時14分至凌晨1時2分許，先與郭佳儒以通訊軟體LINE聯繫後，相約在臺北市大安區忠孝東路4段311號見面，隨後由郭佳儒以2,500元之價格，販賣1公克之甲基安非他命予李堃，當場一手交錢一手交貨，完成交易。 2,500元 是 ⑴證人李堃於警詢、偵查時之證述（見乙1卷第67至73頁、第149至152頁、乙5卷第25至29頁、第265至266頁）。 ⑵證人李堃與被告間之LINE對話紀錄翻拍照片3張（見乙1卷第125至129頁）。  郭佳儒販賣第二級毒品，處有期徒刑參年捌月。   臺北市大安區忠孝東路4段311號   無   2 李堃 108年6月8日凌晨某時許 李堃於108年6月7日下午12時38分至晚間10時38分許，與郭佳儒以LINE聯繫洽購甲基安非他命2公克。待李堃依指示匯款價金5,000元至郭佳儒使用之中國信託銀行帳號000-000000000000號帳戶，隨後至雙方約定之不詳地點，取得郭佳儒依約如數交付之毒品，而完成交易。 2,500元 是  郭佳儒販賣第二級毒品，處有期徒刑參年 捌月。   不詳地點   無   3 蕭忻臣 108年8月14日晚間10時15分許 蕭忻臣於108年8月13日上午11時32分至翌(14)日晚間10時14分許，與郭佳儒以LINE聯繫以1萬5,000元洽購等值甲基安非他命，並於同年月14日晚間11時52分許依指示將價金匯至郭佳儒使用之中國信託銀行帳號000-0000000000000000號帳戶。郭佳儒隨後於左列時間、地點，依約交付該毒品約8至9公克予蕭忻臣，而完成交易。 1萬5,000元 否 ⑴證人蕭忻臣於警詢、偵查中之證述（見乙6卷第17至32頁、第119至122頁、乙5卷第25至29頁、第45至48頁、第253至256頁）。 ⑵證人蕭忻臣與被告間之LINE對話紀錄翻拍照片（見乙5卷第131至140頁）。 ⑶被告使用之中國信託銀行帳戶之客戶資料及交易明細（見乙5卷第67至107頁）。 ⑷證人蕭忻臣使用之中國信託銀行帳戶之客戶資料暨交易明細（見乙5卷第111至129頁）。  郭佳儒販賣第二級毒品，處有期徒刑柒年陸月。   臺北市萬華區康定路105號某日租套房   無   4 蕭忻臣 108年8月17日下午5時36分許後某不詳時間 蕭忻臣於108年8月17日上午7時至下午5時36分許，以LINE聯繫郭佳儒洽購甲基安非他命、玻璃球吸食器等物。郭佳儒隨後於左列時間、地點以2萬2,000元售予甲基安非他命約8至9公克、玻璃球吸食器2組等物；蕭忻臣再於當日傍晚6時18至20分許，如數匯款至郭佳儒使用之中國信託銀行帳號000-0000000000000000號帳戶，而完成交易。 2萬2,000元 否  郭佳儒販賣第二級毒品，處有期徒刑柒年捌月。   臺北市大安區溫州街12巷1號某日租套房   無   5 張永昇 108年10月28日夜間9時許 張永昇於108年10月28日下午2時10分至晚間8時10分許，以LINE與郭佳儒聯繫並相約在臺北市大安區忠孝東路4段235號之「富裕自由商旅(忠孝店)」見面。郭佳儒隨後於當晚9時許，以1萬9,500元之價格，販賣17.5公克之甲基安非他命予張永昇；張永昇再於同日晚間9時34分許，以所使用之台新銀行帳號000-0000000000000號帳戶，將價金匯至郭佳儒所使用之000-000000000000號帳戶，而完成交易。 1萬9,500元 是 ⑴證人張永昇於警詢、偵查中之證述（見乙1卷第47至58頁、第139至141頁、第145頁）。 ⑵證人張永昇與被告間之LINE對話紀錄翻拍照片及轉帳照片（見乙1卷第115至123頁）。 ⑶證人陳鈞鋒於偵查中之證述（見乙1卷第243至244頁）。 ⑷臺北市政府警察局萬華分局110年4月29日北市警萬分刑第0000000000號函暨附件（見甲1卷第183至189頁）。 郭佳儒販賣第二級毒品，累犯，處有期徒刑貳年。   臺北市大安區忠孝東路4段235號「富裕自由商旅(忠孝店)」   陳鈞鋒 莊育智   6 袁志仁 109年3月16日晚間7時42分許起 於109年3月16日晚間7時42分許起，由郭佳儒以通訊軟體line使用暱稱「郭小寶」與袁志仁聯繫販賣第二級毒品甲基安非他命及大麻之事宜後，約定購買安非他命半臺（即約17.5公克）、搖頭丸4顆（經警秤重為1.23公克)及大麻5公克。於109年3月16日下午9時45分前某時，袁志仁先轉帳2萬8,000元至郭佳儒之富邦銀行帳戶內，再由郭佳儒聯繫「阿翔」到場，於109年3月16日下午10時44分前，袁志仁前往臺北市○○區○○路0段00巷0弄00巷0樓內，由「阿翔」交付甲基安非他命約1公克、成分不明之搖頭丸4顆予袁志仁，袁志仁並再交付現金2,100元，因尚有其餘約定毒品未交付，袁志仁再於109年3月17日晚上10時17分許，前往郭佳儒住處，由郭佳儒交付剩餘安非他命16.5公克、大麻5公克，袁志仁再轉帳1萬元至上述中信帳戶內，郭佳儒以此獲取免費毒品之利益。 4萬0,100元 是 ⑴證人袁志仁於警詢、偵查中之證述（見丁2卷第11至20頁、第103至105頁）。 ⑵證人袁志仁與被告間之LINE對話紀錄（見丁2卷第23至25頁）。 ⑶台北富邦商業銀行股份有限公司東寧分行109年4月1日北富銀東寧字第1090000015號函暨附郭佳儒所有帳戶之交易明細（見丁2卷第27至29頁）。 ⑷臺灣士林地方檢 察署檢察官109年度毒偵字第557號聲請簡易判決處刑書（該案被告為袁志仁，見丁2卷第119至121頁）。 ⑸臺中市政府警察局第五分局110年6月29日中市警五分偵字第1100029372號函暨附件（見甲3卷第89至91頁） 郭佳儒共同販賣第二級毒品，累犯，處有期徒刑貳年肆月。   臺北市○○區○○路0段00巷0弄00巷0樓   王致皓   7 林宗翰 109年3月15日晚間10時24分許起 郭佳儒於109年3月15日晚間10時24分許起，以通訊軟體line使用暱稱「郭小寶」與林宗翰聯繫販賣第二級毒品甲基安非他命之事宜，並於湊足一定購買數量後，於不詳時地向綽號「阿祥」之人購買甲基安非他命，再於109年3月16日晚間12時36分後不久，在臺北市○○區○○路0段00巷0弄00號，以4萬9,000元之價格，交付甲基安非他命1台約35公克予林宗翰，郭佳儒以此獲取免費毒品之利益。 4萬9,000元 是 ⑴證人林宗翰於警詢及偵查中之證述（見丁1卷第33至43頁、第107至117頁、第167至169頁、丁3卷第69至71頁）。 ⑵證人林宗翰與被告間之LINE對話截圖（見丁1卷第11至13頁）。 ⑶監視錄影器翻拍照片（見丁1卷第15至17頁、第21至23頁）。 ⑷臺北地檢署109年度偵字第95507號追加起訴書（該案被告為林宗翰，見丁1卷第91至93頁）。 ⑸臺中市政府警察局第五分局110年6月29日中市警五分偵字第1100029372號函暨附件（見甲3卷第89至91頁）。 郭佳儒共同販賣第二級毒品，累犯，處有期徒刑貳年伍月。   臺北市○○區○○路0段00巷0弄00號   王致皓   8 林宗翰 109年3月26日下午3時28分許 於109年3月26日下午3時28分許起，以通訊軟體line使用暱稱「郭小寶」與林宗翰聯繫販賣第二級毒品甲基安非他命之事宜後，於109年3月26日晚間9時13分後不久，在臺北市東豐街40號，以4萬8,000元之價格，販賣甲基安非他命1台約35公克予林宗翰。 4萬8,000元 是  郭佳儒販賣第二級毒品，累犯，處有期徒刑貳年伍月。   臺北市東豐街40號   王致皓   9 楊睿軒 109年1月7日 凌晨0時許 楊睿軒持用0000-000000號行動電話事先與郭佳儒所持用行動電話0000-000000號聯絡面交毒品，郭佳儒隨後於左列時間、地點，以2萬4,000元出售甲基安非他命17.5公克予楊睿軒，當場收取款項並交付毒品，而完成交易。 2萬4,000元 否 ⑴證人楊睿軒於警詢、偵查中時證述（見戊1卷第41至64頁、第67至73頁、第83至86頁、第173至175頁、第197至198頁）。 ⑵犯罪嫌疑人指認表（見戊1卷第65至66頁）。 ⑶證人楊睿軒與被告間之通訊監察譯文、本院109年聲監字第3號通訊監察書暨附件（見戊1卷第113至118頁）。  郭佳儒販賣第二級毒品，累犯，處有期徒刑柒年捌月。   郭佳儒當時在臺北市○○區○○街000巷00號0樓居所   無   10 楊睿軒 109年1月31日近翌日凌晨0時許前某不詳時刻 楊睿軒持用0000-000000號行動電話，於109年1月31日傍晚6時25分許，與郭佳儒持用行動電話0000-000000號聯絡，相約以2萬8,000元購買甲基安非他命17.5公克，並先匯款價金至郭佳儒所指定金融機構帳戶；雙方隨後於左列時間、地點見面，由郭佳儒依約如數交付該毒品予楊睿軒，而完成交易。 2萬8,000元 否  郭佳儒販賣第二級毒品，累犯，處有期徒刑柒年玖月。   臺北市萬華區西門町某日租套房   無   11 林奕成 108年10月17日上午8時22分後不久 證人林奕成先向被告表示要購買「2個」即2公克之甲基安非他命，被告表示用拉拉快遞，證人於108年10月17日7時47分匯款6,000元至被告中信帳戶內，被告委由拉拉快遞送至左列地址。 6,000元 是 ⑴證人林奕成於警詢時之證述（見己1卷第17至24頁）。 ⑵證人林奕成與被告間之LINE對話截圖（見己1卷第27至33頁）。 ⑶中國信託銀行109年2月4日中信銀字第1092248390158號函暨附交易明細（見己1卷第53至102頁）。 ⑷交通部民用航空局航空醫務中心109年2月4日航藥鑑字第0000000號毒品鑑定書（見己1卷第7頁）。  郭佳儒販賣第二級毒品，累犯，處有期徒刑參年玖月。   臺北市○○區○○路0段0巷00弄00號   無   12 林奕成 108年11月6日下午3時54分後不久 證人請被告快遞「2個」即2公克甲基安非他命，證人於108年11月6日下午3時35分匯款4,000元至被告中信帳戶內，被告委由拉拉快遞送至左列地址。 4,000元 是  郭佳儒販賣第二級毒品，累犯，處有期徒刑參年玖月。   臺北市○○區○○路0段0巷00弄00號   無   13 林奕成 109年1月14日上午10時18分後不久 證人109年1月13日下午1時7分先詢問被告「現在半半多少」，被告表示人過來再說，證人再於109年1月14日凌晨0時33分詢問被告當天早上是否方便，於109年1月14日11時11、12分許分別匯款1萬元、3,000元 13,000元 是  郭佳儒販賣第二級毒品，累犯，處有期徒刑參年拾壹月。   忠孝東路某處   無   14 柳傑瓏 黃大瑋 2人合購 107年1月24日後某時 黃大瑋與柳傑瓏以LINE聯繫郭佳儒，欲洽購3台兩（約112.5公克）之甲基安非他命，約定價金為12萬元。黃大瑋於107年1月19日、24日以匯款及無摺存款方式將價金交付與郭佳儒。再於同年2月初由郭佳儒委派不詳男子如數攜帶毒品至黃大瑋當時在新北市○○區○○路000號0樓之0住處交付。 12萬 否 ⑴證人黃大瑋於警詢、偵查時之證述（見庚4卷第125至148頁、庚6卷第121至123頁、第145至146頁）。 ⑵證人黃大瑋指認其封鎖名單「B先生」翻拍照片（見庚4卷第153至155頁）。 ⑶證人柳傑瓏於警詢及偵查時之證述（見庚4卷第157至170頁、第179至184頁、庚6卷第105至106頁）。 ⑷證人柳傑瓏指認被告於LINE個人檔案「阿保」翻拍照片（見庚4卷第177頁）。 ⑸證人黃大瑋所申辦臺灣中小企業銀行新莊分行帳戶於107年1、2月間交易明細資料（見庚6卷第137至140頁）。 ⑹臺北市政府警察局萬華分局110年6月18日北市警萬分刑字第1103032710號函暨附件（見甲6卷第87至96頁）。 郭佳儒販賣第二級毒品，處有期徒刑貳年拾月。   黃大瑋當時在新北市○○區○○路000號0樓之0住處   許書豪   


◎附表二：（沒收）

編號 扣案物品名稱及數量  說明 證據出處 1 煙草1包 1.淨重15.08公克、驗餘淨重15.04公克。 2.檢出第二級毒品大麻成分。 3.為事實欄二所扣得。 法務部調查局濫用藥物實驗室108年12月31日調科壹字第10823027640號鑑定書（見乙1卷第199頁） 2 安非他命吸食器6組 經乙醇沖洗，檢出甲基安非他命成分。 交通部民用航空局航空醫務中心108年12月18日航藥鑑字第1087495號毒品鑑定書（見乙1卷第207至208頁） 3 分裝袋1包 被告所有。  4 電子磅秤1台 被告所有。  5 iPhone手機1隻 被告所有。  6 白色結晶7包 1.白色結晶2包，毛重51.2710公克、淨重49.1470公克、取樣0.0002公克、餘重49.1468公克，均檢出甲基安非他命成分。 2.白色結晶塊5袋，毛重44.4130公克、淨重42.5280公克、取樣0.0002公克、餘重42.5278公克，均檢出甲基安非他命成分。 3.為事實欄三所扣得。　 交通部民用航空局航空醫務中心108年11月21日航藥鑑字第1087030號毒品鑑定書（見乙3卷第209頁） 7 玻璃球9個 （已燒烤使用過） 含第二級毒品甲基安非他命成分 臺北市政府警察局保安警察大隊查獲涉嫌毒品危害防制條例毒品初步鑑驗報告單（見乙3卷第131頁） 8 玻璃球吸食器1組 （已燒烤使用過） 含第二級毒品甲基安非他命成分  9 空白夾鏈袋（大）6個 被告所有。  10 空白夾鏈袋（小）33個 被告所有。  11 空白夾鏈袋（中）12個 被告所有。  12 吸食器2個 （已燒烤使用過） 含第二級毒品甲基安非他命成分 臺北市政府警察局保安警察大隊查獲涉嫌毒品危害防制條例毒品初步鑑驗報告單（見乙3卷第131頁） 13 電子磅秤1台 被告所有。  14 Red mi Note8 Pro手機1隻 IMEI：000000000000000、門號：0000000000。